【裁判字號】    98,上更(一),200
【裁判日期】    990706
【裁判案由】    貪污治罪條例
【裁判全文】
臺灣高等法院臺中分院刑事判決     98年度上更(一)字第200號
上  訴  人  臺灣彰化地方法院檢察署檢察官
上  訴  人
即  被  告  甲○○
選任辯護人  林春榮律師
上  訴  人
即  被  告  丙○○
選任辯護人  陳忠雨律師
上  訴  人
即  被  告  戊○○
指定辯護人  張志新律師
上  訴  人
即  被  告  庚○○
選任辯護人  楊玉珍律師
            徐文宗律師
上列上訴人因被告等貪污治罪條例等案件，不服臺灣彰化地方法
院94年度訴字第2242號中華民國96年1月 31日第一審判決（起訴
案號：臺灣彰化地方法院檢察署94年度偵字第5333號，併案案號
：同署95年度偵字第4292號），提起上訴，本院判決後，經最高
法院發回更審，本院判決如下：
    主  文
原判決關於甲○○、丙○○、戊○○、庚○○有罪部分均撤銷。
甲○○共同依據法令從事公務之人員，藉勢勒索財物，處有期徒
刑拾貳年，從刑如附表五編號1.所示；又共同連續依據法令從事
公務之人員，利用職務上之機會，詐取財物，處有期徒刑柒年陸
月，從刑如附表五編號2.所示；主刑部分應執行有期徒刑拾陸年
。
庚○○共同依據法令從事公務之人員，藉勢勒索財物，處有期徒
刑拾壹年，從刑如附表五編號3.所示。
戊○○與依據法令從事公務之人員，共同藉勢勒索財物，處有期
徒刑柒年，從刑如附表五編號4.所示。
丙○○與依據法令從事公務之人員，共同藉勢勒索財物，處有期
徒刑參年，從刑如附表五編號5.所示。
    事  實
一、甲○○於民國91年3月1日起出任彰化縣員林鎮鎮長，綜理員
    林鎮政務；庚○○於87年間擔任員林鎮公所之建設課課長，
    負責各項工程之綜理及督導業務，均為依據法令從事公務之
    人員；戊○○綽號小楊，於92年11月20日起受甲○○聘雇而
    擔任員林鎮公所建設課臨時人員，並擔任甲○○之私人司機
    ；丙○○則係佳陽營造有限公司（以下稱佳陽公司）之負責
    人。
二、緣彰化縣員林鎮公所於93年間經辦「員林鎮東區公有土地規
    劃興建成生態運動休憩公園工程」，由啟佑營造股份有限公
    司（以下稱啟佑公司，實際負責人為己○○）於93年12月30
    日，以新臺幣（下同）2440萬之價格得標。因甲○○掌控工
    程合約書簽訂、工程款項撥付等決行權限，遂與庚○○、戊○○、丙○○共同基於藉勢勒索財物之犯意，分別為下列不
    法行為：
  (一)93年12月31日夜間，先由庚○○夥同丙○○前往彰化縣員林
    鎮○○街60號己○○住處，由庚○○向己○○揚稱「這件工
    程要拿錢出來處理，否則就讓你無法履行合約，鎮長可以發
    動里長抗議，讓本件工程廢標並沒收押標金，或是透過年度
    將款項收回，反正他就是有招術」等語，而己○○迫於鎮長
    、建設課長掌控上開得標工程進度之權勢，致心生畏懼，乃
    與庚○○、丙○○等多次協商；己○○幾經考慮結果，遂於
    94年1月3 日向庚○○、丙○○表示願意給付250萬元，惟庚○○向己○○表示鎮長要300萬元， 而丙○○則在旁附和揚
    稱「250萬元與300萬元，不差那50萬元」，迨己○○同意交
    付甲○○300萬元後，庚○○續向己○○表示「鎮長要『300
    』，課室要『50』」等語。己○○迫於鎮長甲○○掌握工程
    合約書簽訂、各期估驗款撥付之核定權，庚○○另掌握工程
    估驗、驗收等權力，遂應允交付350萬元。 然己○○因年關
    將屆，遂向庚○○、丙○○表示其農曆過年前「沒錢」，希
    望庚○○等人待農曆過年後，再行取款等情，庚○○立即向
    己○○表示鎮長第1次要150萬元等語，語畢，旋即藉故先行
    離去，再由丙○○要求己○○先行開立支票，並告知己○○
    其餘之事均由其處理。
  (二)94年1月4日，庚○○、丙○○再至己○○住處，向己○○索
    取150萬元之支票，乃當場由己○○之配偶邱芳齊開立支票1
    紙（發票人為邱芳齊、到期日為94年3月10日、金額150萬元
    、票號ABM00000000號、受款人空白、 付款人台灣土地銀行
    員林分行、帳號000-000-00000-0）後，交由庚○○攜回 。
    嗣庚○○因甲○○欲即時取得現金，遂由丙○○先行墊付，
    並依庚○○計算結果， 扣除上開150萬元支票自墊付日起至
    到期日（94年3月10日）止之利息5萬元，丙○○乃於 94年1
    月5日下午，在其住處將145萬元現金交予戊○○攜回轉交甲○○收受；另於同年1月6日中午在丙○○住處，由庚○○歸
    還丙○○墊付之145萬元。而己○○因先行交付上開支票 ，
    乃於94年1月7日順利取得工程契約書。嗣上開票據到期日屆
    至，庚○○為免他人發現上情，遂向丙○○借用帳戶，而由
    丙○○於 94年3月10日將上揭支票存入臺灣土地銀行員林分
    行、戶名佳陽營造公司、帳號0000000000000之帳戶代收 ，
    丙○○並於同年3月11日領取150萬元現金交付庚○○，乃共
    同藉勢勒索財物得款150萬元。
  (三)己○○於94年5月6日獲發員林鎮公所所核撥之第一次估驗款
    9,374,600元後， 因甲○○得知己○○對於其等勒索之事頗
    為不滿，為順利取得其餘款項， 乃指示戊○○於同年月9日
    向己○○之工程下游包商陳書友表示鎮長「很急」，意欲先
    由知情之陳書友墊付該筆2百萬元，並與陳書友約定， 俟戊○○自己○○處取得200萬元後將之返還陳書友， 陳書友乃
    同意墊付，並於同日下午某時，央請其不知情之姐陳翠玲，
    自永靖鄉農會帳號00-0000-0-00之帳戶提領200萬元現金 ，
    在永靖鄉農會前，將200萬元交由戊○○取回， 戊○○旋於
    同日將其中50萬元交付庚○○， 餘款150萬元則交予甲○○
    ，其等乃共同藉勢勒索財物得款200萬元。
  (四)戊○○為向己○○取得200萬元俾返還陳書友，乃於94年5月
    18日晚間，前往己○○住處，向己○○表明欲取尾款，經己○○向戊○○詢明戊○○係為索取上開勒索之工程尾款200
    萬元後，當場由己○○之配偶邱芳齊開立支票1紙（ 發票人
    為邱芳齊、到期日為94年5月19日、金額200萬元、票號ABM0
    000000號、受款人空白、付款人台灣土地銀行員林分行、帳
    號000-000-00000-0） 交由戊○○，戊○○取得該張支票後
    ，旋即聯繫陳書友，並在彰化縣員林鎮「楓芝琳」餐廳，將
    該張面額200萬元之支票交付陳書友， 陳書友明知邱芳齊所
    開立之上開支票係甲○○藉其鎮長之勢，透過庚○○、戊○○、丙○○向己○○勒索而得，竟委託知情之曹桂銘（曹桂
    銘、陳書友所涉違反洗錢防制法罪嫌，均另案經臺灣彰化地
    方法院檢察署檢察官以94年度偵字第5332號緩起訴處分書為
    緩起訴之處分確定），於94年5月19日14時許， 先向不知情
    之賴柑杏借用臺灣土地銀行員林分行帳號000000000000號帳
    戶， 再由曹桂銘與賴柑杏共同前往上開銀行代收上開200萬
    元，並由曹桂銘當場填寫匯款單，將該筆200萬元， 匯進不
    知情之羅豐儀設於陽信商業銀行員林分行帳號00000000000
    號之帳戶， 匯款完成後旋由曹桂銘要求羅豐儀提出200萬元
    現金，並交付陳書友，曹桂銘並搭載陳書友前往彰化縣永靖
    鄉永靖農會前，將上開款項交還陳書友不知情之胞姊陳翠玲
    。
三、甲○○就任員林鎮鎮長後，明知與公務無關之個人消費，不
    得以「為民服務-業務費」、「研考業務-業務費」或「一般
    行政圖書管理- 業務費」之預算科目報支，與其未在員林鎮
    公所任職之胞兄銓勝（另經原審法院以 95年度訴字第953
    號判決判處有期徒刑7年2月，褫奪公權4年， 現上訴由本院
    另案審理中）先後多次於附表一至四所示之時間，前往彰化
    縣員林鎮○○里○○街105號之「候時機活海鮮餐廳」（ 下
    稱候時機餐廳，負責人為程樹枝，並以該商號店名對外開立
    消費發票）、彰化縣員林鎮○○路○段395號之「 昇財麗禧
    酒店股份有限公司」（下稱昇財麗禧酒店，負責人為蕭景田
    ，並以該商號店名對外開立消費發票）、彰化縣員林鎮○○
    路○段225號之「華屋有限公司」（下稱華屋公司， 負責人
    為廖文林，並以該商號店名對外開立消費發票）、彰化縣員
    林鎮○○路○段523號「台北和漢小吃部」（ 負責人為林平
    和，並以該商號店名對外開立免用統一發票之收據）等餐廳
    進行與公務無關之私人消費，甲○○竟利用綜理鎮務之職權
    ，或自行基於意圖為自己不法所有之概括犯意，或與銓勝
    共同基於意圖為自己不法所有之概括犯意聯絡，而為下列不
    法行為：
  (一)甲○○、銓勝在上開餐廳進行與公務無關之私人消費後，
    指示各該餐廳不知情之人員開立買受人為員林鎮公所之發票
    （或免用統一發票之收據），交由甲○○、銓勝或隨行人
    員帶回，或由各該餐廳於當月、翌月或之後彙整其等消費金
    額後，開立一張彙總之發票（收據），由各該餐廳人員持向
    員林鎮公所請款。
  (二)甲○○為順利核銷上開私人消費，乃指示知情之秘書室主任
    俊國（另經原審法院以 95年度訴字第953號判決判處有期
    徒刑6年，褫奪公權4年，現上訴由本院另案審理中）負責辦
    理其與銓勝私人消費之核銷，乃由俊國與甲○○、銓
    勝基於共同詐取公有財物、公務員登載不實文書後持以行使
    之概括犯意聯絡，由俊國先行確認發票（或免用統一發票
    之收據）內容，若發票（或免用統一發票之收據）之記載於
    核銷上有所窒礙，俊國便要求餐廳人員重新開立可辦理核
    銷之發票（或免用統一發票之收據），嗣再依甲○○之指示
    ，負責提出如附表所示簽呈，其中如附表一編號1.至4.、附
    表二編號4.、附表三編號1.3.及附表(四)編號4.所示部分係由
    俊國命知悉各該日無各該消費事由而具行使公務員登載不
    實文書之概括犯意聯絡，但不知係甲○○、銓勝私人消費
    之周厚賢（另經原審法院以 95年度訴字第953號判決判處有
    期徒刑1年2月，減為有期徒刑7月，緩刑3年確定）製作，其
    餘則指示不知情之蘇文宏、林玉雯、張梅、蘇國鑫、張嘉佩
    （均另經原審法院以95年度訴字第953號判決判處無罪， 檢
    察官不服提起上訴，由本院以96年度上訴字第3054號駁回上
    訴確定）等員林鎮公所職員，製作核銷項目、理由等如附表
    所示內容不實之簽呈（公文書），再依簽呈流程呈經知情之
    俊國或其他如附表所示不知情之單位主管、推算、財政課
    、主計室、秘書、主任秘書核章，最後由鎮長甲○○核准後
    ，再將上述發票（收據）粘貼在「員林鎮公所粘貼憑證用紙
    」（公文書）正面下方之原始憑證欄內，並在上開員林鎮公
    所粘貼憑證用紙之「用途說明」欄內，虛偽登載如各該奉准
    之簽呈所記載與實際消費不符之如附表所載「研商人行天橋
    修建會議」等事由，並以「為民服務-業務費」或「 研考業
    務-業務費」或「一般行政圖書管理-業務費」等預算科目進
    行核銷，以上開方式將明知為不實之事項登載於職務上所掌
    之公文書。
  (三)嗣員林鎮公所主任秘書江仕用、秘書黃寬裕、代理秘書賴沛
    然、行政課課長黃吉城、圖書館館長蔡東瑩、秘書室人員賴
    信吉（均另經原審法院以 95年度訴字第953號判決判處無罪
    ）及秘書室人員周厚賢、蘇文宏、蘇國鑫、楊富美、林玉雯
    及圖書館人員張梅等如附表所示之人，因無從得知待核銷之
    消費實際上係甲○○、銓勝之私人消費，乃分別在各該員
    林鎮公所粘貼憑證用紙之「主任秘書」、「秘書」、「單位
    主管」、「（驗收）證明」、「經手人」欄上蓋章後，連同
    奉准之簽呈轉送員林鎮公所財政及會計單位審核而予行使；
    而會計人員亦因審核上開請款憑證之記載內容為「便餐」，
    且在所載之餐廳用餐，而無法知悉上開消費非為公務用餐，
    致陷於錯誤予以核章後，再轉呈知情之鎮長甲○○親自或授
    權不知情之主任秘書江仕用核准上開員林鎮公所粘貼憑證用
    紙上所載之費用支出，再向不知情而陷於錯誤之員林鎮公所
    出納人員請款撥付，非法准予核銷本應由甲○○或銓勝個
    人自行支付之餐費，足以生損害於員林鎮公所對於公款核銷
    管理之正確性。嗣後不知情之員林鎮公所主計人員即憑依上
    開甲○○，或其授權之代理人核定之粘貼憑證用紙連同發票
    （收據），簽發以上揭餐廳為受款人，以發票（收據）金額
    為面額之公庫支票，再由不知情之員林鎮公所出納人員通知
    上揭餐廳之出納或會計前往鎮公所收受公庫支票，或交由佯
    為代墊之甲○○或俊國予以收受，俾使如附表所示之餐廳
    得以註銷私人簽帳紀錄，因而詐取如附表所示金額，總計25
    2,819元。
四、案經臺灣彰化地方法院檢察署檢察官指揮法務部調查局中部
    機動工作組偵查起訴及移送併案審理。
    理    由
壹、證據能力部分：
一、按刑事訴訟法第159條第1項規定：「被告以外之人於審判外
    之言詞或書面陳述，除法律有規定者外，不得作為證據」；
    其立法本旨係以證人於審判外之言詞或書面陳述，屬於傳聞
    證據，此項證據，當事人無從直接對於原供述者加以詰問，
    以擔保其真實性，法院亦無從直接接觸證人而審酌其證言之
    憑信性，違背直接審理及言詞審理之原則，除具有必要性及
    信用性情況之除外者外，原則上不認其有容許性，自不具證
    據能力；至所謂具有必要性及信用性情況者，例如刑事訴訟
    法第159條之1、之2、之3、之4、之5情形，仍例外認其有證
    據能力，然此乃係指法院未於審判期日傳喚相關證人到庭，
    案件僅能依靠該等證人於審判外之陳述以為判斷之情形，始
    需就該等審判外供述證據嚴格依照刑事訴訟法第159條之1至
    之5 所定要件一一檢視各該證人之供述，作為證據之資格。
    倘法院已經依據當事人聲請傳喚證人到庭接受檢辯雙方之交
    互詰問，則法院既已透過直接、言詞審理方式檢驗過該證人
    之前之證詞，當事人之反對詰問權亦已受到保障得以完全行
    使之情況下，該等審判外證據除有其他法定事由（例如：非
    基於國家公權力正當行使所取得或私人非法取得等，而有害
    公共利益，即以一般證據排除法則為判斷），應認該審判外
    供述已得透過審判程式之詰問檢驗，而取得作為證據之資格
    ，亦即其審判外供述與審判中供述相符部分，顯然已經構成
    具備可信之特別情狀，當然有證據資格（實務上之作用常為
    引用該等陳述與審判中陳述相符，強化該證人供述之可信度
    ），其不符部分，作為檢視審判中所為供述可信與否之彈劾
    證據，當無不許之理，甚者，其不符部分倘係於司法警察、
    檢察事務官調查中之供述，作為認定被告犯罪與否或不構成
    犯罪與否之證據，亦僅需依照刑事訴訟法第159條之2規定，
    斟酌其審判外供述作成外部環境、製作過程、內容、功能等
    情況認為之前供述較為可信，即可取得證據之資格，而作為
    認定事實之證據資格（最高法院94年度台上字第2507號、95
    年度台上字第2515號判決同此意旨）。再按刑事訴訟法第15
    9條第1項規定：「被告以外之人於審判外之言詞或書面陳述
    ，除法律有規定者外，不得作為證據」，被告以外之人於檢
    察事務官、司法警察官或司法警察調查中所為之陳述，基於
    實體發現真實之訴訟目的，依同法第159條之2規定，如與審
    判中之陳述不符時，經比較結果，其先前之陳述，相對「具
    有較可信之特別情況」，且為證明犯罪事實存否所「必要」
    者，係指陳述是否出於供述者之真意、有無違法取供情事之
    信用性而言，故應就調查筆錄製作之原因、過程及其功能等
    加以觀察其信用性，據以判斷該傳聞證據是否有特別可信之
    情況而例外具有證據能力，並非對其陳述內容之證明力如何
    加以論斷，二者之層次有別，不容混淆（最高法院94年度台
    上字第629號判決亦同此意旨）。經查：本件證人陳書友 、
    己○○、庚○○、丙○○經原審及本院前審於審判期日傳喚
    到庭，與被告等人行交互詰問程序，直接言詞審理檢視其證
    詞，故其等於調查站之供述，對於被告當然已取得作為證據
    之資格，相符部分，自有證據能力；另不符部分，本院斟酌
    ：其於前開調查站筆錄製作之過程，係由訊問人員先詢問其
    年籍資料後，復為權利事項之告知，進而詢問到調查站製作
    筆錄之原因再制作筆錄，亦查無系爭筆錄有何違法或不當取
    得之情形，是其等調查站證述內容之形成，顯係出於自由意
    志而為證述，且查無其他證據足使本院認證人陳書友、己○○、庚○○、丙○○於調查站中之證言，有何違法取供情事
    之虞，依前開條文之意旨，證人陳書友、己○○、庚○○、
    丙○○於調查站中之證言，核其性質雖屬傳聞證據，但就調
    查站筆錄製作之過程加以觀察其信用性，且為證明犯罪事實
    存否所「必要」，認其等證言例外具有證據能力。
二、按被告以外之人於偵查中向檢察官所為之陳述，除顯有不可
    信之情況者外，得為證據， 刑事訴訟法第159條之1第2項定
    有明文。蓋現行法之檢察官仍有訊問被告、證人及鑑定人之
    權限，其應踐行之程序又多有保障被告或被害人之規定，證
    人、鑑定人於偵查中亦均須具結，就刑事訴訟而言，其司法
    屬性甚高；而檢察官於偵查程序取得之供述證據，其過程復
    尚能遵守法令之規定，是其訊問時之外部情況，積極上具有
    某程度之可信性，除消極上顯有不可信之情況者外，均得為
    證據，故主張其為不可信積極存在之一方，自應就此欠缺可
    信性外部保障之情形負舉證責任（最高法院98年度台上字第
    1941號、第2904號裁判意旨參照）。本案證人即共同被告庚○○、丙○○及祕密證人A、B、D、證人陳書友、邱芳齊 、
    程慧娟、俊國、廖文林、莊貽安、林秀貞、黃美瑤、林平
    和、周厚賢、賴柑杏、羅豐儀、曹桂銘、乙○○、施正家、
    葉書雨、謝泓叡、蘇文宏、蘇國鑫、張嘉珮等人分別於檢察
    官偵查時以證人身份作證，經檢察官告以具結之義務及偽證
    之處罰，均經具結而擔保其證述之真實性，且無證據顯示係
    遭受強暴、脅迫、詐欺、利誘等外力干擾情形，或在影響其
    等心理狀況致妨礙其自由陳述等顯不可信之情況下所為。而
    被告及辯護人對上開證人於檢察官之偵訊供述，就欠缺可信
    性外部保障之情形，復未提出任何證據以實其說，依上開說
    明，自不宜遽指上開證人於偵查中之陳述不具證據能力，方
    符該條之立法意旨。因此本院認定上開證人於偵訊之陳述，
    均有證據能力。
三、現行刑事訴訟法第287條之2規定：「法院就被告本人之案件
    調查共同被告時，該共同被告準用有關人證之規定」。查本
    件被告本人以外之其他共同被告，於警詢時之陳述毋庸命其
    具結；又於偵查中向檢察官所為之陳述，其中有部分內容係
    關於自己所涉犯嫌之事實，本毋庸命具結，而該部分雖與其
    他共同被告所涉之犯罪事實相關，乃無從加以分割；且本件
    共同被告庚○○、丙○○於審理時以證人身分作證陳述，並
    經交互詰問程序確保被告甲○○、戊○○之對質詰問權，上
    開審判外陳述，自有證據能力。
四、刑事訴訟法第159條之4規定「除前三條之情形外，下列文書
    亦得為證據：一除顯有不可信之情況外，公務員職務上製作
    之紀錄文書、證明文書。二除顯有不可信之情況外，從事業
    務之人於業務上或通常業務過程所須製作之紀錄文書、證明
    文書。三除前二款之情形外，其他於可信之特別情況下所製
    作之文書」。查本案引為判決基礎之「候時機餐廳」日報表
    、應收帳款明細簿、日記帳及內帳帳冊、「昇財麗禧酒店」
    應收帳款明細表、「華屋公司」訂桌登記簿、日報表、估價
    單及應收帳款簿、「台北和漢小吃店」應收帳款紀錄等文書
    帳冊（上開文書帳冊原本另案扣押於原審法院95年度訴字第
    953號，本件案卷中均為影本）， 均係上開餐廳於業務上或
    通常業務過程所需製作之文書，此分據證人即候時機餐廳會
    計程慧娟、昇財麗禧酒店出納莊貽安、華屋公司會計林秀貞
    、台北和漢小吃店負責作帳黃美瑤等於偵查中具結證述屬實
    ，俱證稱係依實際消費情形而紀錄，且無證據顯示該等文書
    帳冊有何顯有不可信之情況，依上開規定，均有證據能力。
五、起訴書犯罪事實一證據清單編號十七十九所示之現金及支票資
    金流向圖，乃檢察官對案件之研判，非屬公務員職務上製作
    之紀錄文書或證明文書；起訴書犯罪事實一證據清單編號
    之 94年8月2日上午9時44分彰化看守所收容人庚○○之律師
    接見紀錄內容，就庚○○以外之被告而言，乃屬審判外之陳
    述，復無刑事訴訟法第159條之5之情形；又起訴書犯罪事實
    二證據清單編號臺灣省自來水公司第十一區管理處員林營
    運所95年4月14日台水十一員工字第09500004270號函，亦屬
    被告以外之人於審判外之書面陳述， 復無刑事訴訟法第159
    條之5之情形，均不具有證據能力。
六、末按被告以外之人於審判外之陳述，雖不符刑事訴訟法第15
    9條之1至第159條之4之規定，然經當事人於審判程序同意作
    為證據，法院審酌該言詞陳述作成時之情況，認為適當者，
    亦得為證據；當事人、代理人或辯護人於法院調查證據時，
    知有刑事訴訟法第159條第1項不得為證據之情形，而未於言
    詞辯論終結前聲明異議者，視為有前項之同意，刑事訴訟法
    第159條之5定有明文。查本案被告以外之人於審判外之言詞
    或書面陳述，除上開所示部分外，其餘部分因被告等及辯護
    人均未曾於言詞辯論終結前爭執其證據能力或聲明異議，本
    院審酌上開陳述作成時之情況，並無違法取證之瑕疵，認以
    之作為證據為適當，揆諸上開規定，該審判外之言詞或書面
    陳述均有證據能力，先予敘明。
貳、實體部分：
一、訊據上訴人即被告（下稱被告）甲○○、庚○○、戊○○、
    丙○○均矢口否認有前揭犯行，並分別為下列答辯：
  (一)被告甲○○辯稱：伊並未介入「員林鎮東區公有土地規劃興
    建成生態運動休憩公園工程」，當時伊堅持要發文廠商才能
    過來簽約，至陳書友為何人伊不清楚，己○○要轉包給誰亦
    不了解，伊未向己○○拿錢，且上開工程發包後，是由建設
    課監督，由庚○○指揮負責；又伊並未詐取公有財物，伊均
    因公務用餐消費始報銷，有時餐廳一筆開成數張發票，分數
    次請款，或數筆開成一張發票一次請款，或時間有出入，或
    究竟以何理由簽請核銷，均非伊授意，在核銷過程，因伊每
    日處理公文眾多，若有不妥，亦未能發現，伊並無偽造文書
    之故意云云。
  (二)被告庚○○辯：稱伊基於工程簽約須於93年度結束前完成，
    故於93年12月31日二度至己○○住處，希望己○○與甲○○
    就合約內容溝通，94年1月1日至4日伊從未與己○○見面 ，
    伊並未向己○○收受150萬元支票，伊執有該150萬元支票係
    因丙○○向伊調現始交付， 另於94年5月9日戊○○交付1包
    牛皮紙袋予伊，然伊未曾打開即轉交予陳書友云云。
  (三)被告戊○○辯稱：伊未與庚○○、丙○○前往己○○住處，
    亦未於 94年1月5日下午至丙○○住處取得145萬元，更未向
    陳書友表示鎮長很急， 要求陳書友先墊付200萬元或取得該
    200萬元，且未於 94年5月18日至己○○住處取得200萬元支
    票後交予陳書友云云。
  (四)被告丙○○辯稱：伊未與庚○○共犯貪污之事，93年12月31
    日夜間伊未與庚○○前往己○○住處， 不知其2人談話內容
    ，伊亦未在己○○住處附和庚○○稱「250萬元與300萬元，
    不差50萬元」， 同日亦未請己○○先行開立150萬元之支票
    ，且伊並未代墊145萬元， 庚○○亦未曾於94年1月6日歸還
    代墊款云云。
二、惟查：
甲、「員林鎮東區公有土地規劃興建成生態運動休憩公園工程」
    藉勢勒索財物案部分：
  (一)被告甲○○自91年3月1日起擔任彰化縣員林鎮鎮長；被告庚○○於87年間起擔任員林鎮公所之建設課課長；被告戊○○
    於92年10月間受被告甲○○聘用，擔任員林鎮公所建設課臨
    時人員並兼任被告甲○○之私人司機；被告丙○○係佳陽公
    司之負責人；又被害人己○○係啟佑公司之實際負責人，陳
    書友為被害人己○○之工程下游包商；啟佑公司曾於93年12
    月30日，經由公開招標之程序，以2440萬之價格，標得彰化
    縣員林鎮公所經辦之「員林鎮東區公有土地規劃興建成生態
    運動休憩公園工程」（下稱「運動公園工程」），嗣該工程
    於94年1月7日經被告甲○○核章簽約，同年月14日開工，同
    年5月6日獲得員林鎮公所核撥之第1期款共9,374,600元等情
    ，為被告等人所不爭執，並有員林鎮公所工程契約書、工程
    採購公開招標開標紀錄表、員林鎮公所開標、決標紀錄、員
    林鎮公所（第1次）工程變更預算書、員林鎮公所函（ 受文
    者工務課）、工程開工報告單（ 以上見93年發查字第342號
    卷(二)第67-77頁）、 員林鎮公所工程投標廠商印模單員林鎮
    公所採購標單、工程發包請示單、員林鎮公所工程會勘紀錄
    、員林鎮東區公有土地規劃興建成生態運動休憩公園工程預
    算書、員林鎮公所填貼憑證、分期付款表、估驗紀錄、「員
    林鎮東區公有土地規劃興建成生態休憩公園工程」估驗計價
    書（以上見94年度偵字第5333號卷(一)第19-28頁、第195-208
    頁）等附卷可稽，此部分之事實堪以認定。
  (二)啟佑公司標得「運動公園工程」後，啟佑公司實際負責人己○○之配偶邱芳齊先後簽發受款人空白、付款人台灣土地銀
    行員林分行、帳號000-000-00000-0之支票2張， 其中1張到
    期日94年3月10日、金額150萬元、 票號ABM00000000號之支
    票，係於94年3月10日存入臺灣土地銀行員林分行、 戶名佳
    陽營造公司、帳號0000000000000之帳戶代收；另1張到期日
    為94年5月19日、金額200萬元、票號ABM0000000號之支票，
    由賴柑杏設於臺灣土地銀行員林分行帳號000000000000號帳
    戶代收，復同時地以匯款方式，將該筆200萬元， 匯入羅豐
    儀設於陽信商業銀行員林分行帳號00000000000號帳戶， 匯
    款完成後旋由曹桂銘要求羅豐儀提出200萬元現金， 並交付
    陳書友，曹桂銘並搭載陳書友前往彰化縣永靖鄉永靖農會前
    ，將上開款項交還陳書友不知情之胞姊陳翠玲等情，有上開
    支票影本2紙、土地銀行存款憑條、 土地銀行存款分戶明細
    表、土地銀行取款憑條、土地銀行帳戶基本資料、匯款憑據
    、土地銀行入戶電匯申請書、陽信銀行取款條、大額現金收
    付登記簿、陽信銀行客戶對帳單、存摺影本、臺灣土地銀行
    員林分行94年5月19日櫃檯錄影帶及翻拍照片等在卷可稽（
    見93年度發查他字第342號卷(二)第94頁、第208頁以下），並
    經證人邱芳齊、賴柑杏、羅豐儀、曹桂銘等證述明確（見上
    開卷第171-173頁、第233-235頁、第300-302頁、第317頁）
    。啟佑公司實際負責人己○○標得「運動公園工程」後，確
    實共計支出350萬元。茲應究明者， 為啟佑公司實際負責人
    己○○何以於標得「運動公園工程」後，為何要支出上揭35
    0萬元。爰詳述如下：
  1.秘密證人B、證人邱芳齊、證人己○○等人之陳述：
  (1)秘密證人B於94年6月27日偵查中證稱：伊於調查筆錄中陳稱
    94年12月31日時，被告庚○○及丙○○曾至己○○住處告知
    己○○，其得標之工程老闆（指被告甲○○）找不到人要做
    ，要己○○拿錢出來，否則他們要唆使里長反對抗議，讓本
    件工程廢標並沒收押標金，經過協商，己○○無奈答應，薛
    等人稱要拿出350萬元，其中3百萬元係要給被告甲○○，50
    萬元係要擺平被告庚○○等人，但因己○○手上沒有現金，
    經被告丙○○要求先開立150萬元支票， 另2百萬元等第1次
    估驗款下來後付款，己○○即要求支票發票日須在過完農曆
    年後，被告丙○○即指示日期填上94年3月10日， 又於鎮公
    所支付第1次估驗款9百餘萬元後，陳書友曾表示庚○○交代
    要收尾款2百萬元，迄94年5月18日，被告戊○○到己○○住
    處，表明係被告甲○○派來的要收2百萬元， 於是己○○交
    代其妻邱芳齊開立2百萬元之支票交付戊○○等情， 且又證
    稱：「本來說150萬元，庚○○說不可能， 他說科室怎麼辦
    ，後來說到250萬元時，庚○○說要跟老闆說， 半小時後回
    頭說他要3百萬元。（所以50萬元是要給科室，3百萬元給鎮
    長）是。（第1次票是何時何人拿）丙○○1月5日來拿 ‧‧
    ‧他說開3月10日。‧‧‧錢如何分是丙○○、 庚○○說的
    。‧‧‧（後來錢被小楊拿走）是。」等語（見原審卷(二)第
    29頁以下）。
  (2)秘密證人A於94年7月13日偵查中證稱：己○○對其稱， 第1
    次合約完150萬元，估驗款下來後是200萬元，而被告戊○○
    知道估驗款下來後，要陳書友先出200萬元，之後再還他 ，
    就伊所知，老闆（指被告甲○○）要300萬元， 建設課要50
    萬元等語；復於同年10月18日偵查中證稱： 陳書友於94年5
    月9日時先墊付200萬元給被告戊○○，且跟戊○○稱要去跟
    己○○要回來，嗣被告戊○○於 94年5月18日晚間至己○○
    家中拿200萬元之支票， 並於員林鎮「楓芝琳」餐廳交付陳
    書友等語（ 見原審卷宗(二)第12-22頁所示調查站詢問筆錄及
    偵查筆錄）。
  (3)證人邱芳齊於94年6月27日偵訊時具結證稱：「（ 你如何知
    道是甲○○要的？）他有叫課長跟丙○○來，我看到他們來
    ，後來我先生《指己○○》就叫我下來開票。（第1張票150
    萬元是你開立交給丙○○跟庚○○？第2張票200萬元是由司
    機收受？）是我開票，由我先生看我開的對不對，再由我先
    生交給他們，是我親眼目賭。‧‧‧（誰跟你拿票？）我在
    樓上不知道，下來後，我看見小楊來了。就是我剛在外面看
    到的那個人，我不會認錯人，因為我看到他的距離比檢察官
    的距離還近‧‧‧」（見93年度發查字第342號(二)卷第172、
    173頁）、於本院前審97年5月22日審理時具結證稱：「（在
    庭被告戊○○是否曾於94年5月間去過妳家？ ）日期忘記了
    ，但是有去過。（被告《指戊○○》去過妳家幾次？）我知
    道他去那是要收錢的，好像是2、3次。（這2、3次都在前後
    一段時間還是間隔很久？）間隔很久。（這2、3次去妳家是
    要作何事？）他跟我們是沒什麼交集，找我先生。（他去找
    妳先生談話的時候，妳是否在場？）那時候在場。（ 是否2
    、3次都在場？）沒有，一次在場，一次開票我開給他。 （
    開票那次妳在場？）開我個人的。（妳所開的票，票據內容
    為何？）土地銀行員林分行，我個人的。（金額多少？）開
    員林運動公園他們要收的回扣，我先生叫我開，我負責開的
    。」（本院前審卷(二)第37頁）。
  (4)證人己○○於本院前審97年5月22日審理時具結證稱：「（
    你於94年承作員林鎮東區運動休憩公園工程期間，被告戊○○是否有就這個工程相關事項跟你接觸？）1次。（ 這次接
    觸是在何處跟你碰面？）我家。（那次到你家談的內容為何
    ？）取款。（你是能說明是取何種款項？）要來拿200萬 。
    ‧‧‧（他那次去取款，是否拿給他現金？）開票。（何種
    票據？票據面額多少？）200萬支票。（發票人是何人？ ）
    我太太。（被告《指戊○○》到你家時有誰在場？）我太太
    。‧‧‧（你是否知道你的下包陳書友，有就這個工程支付
    款項給戊○○？）不知道，到最後才知道。（到最後是指何
    時？）檢察官講才知道。‧‧‧（93年12月30日開標當天庚○○是否有去你家找你？）有。（當日談話結束時，你是否
    有同意工程你要百分之5的過路費交還給老闆去做？ ）不是
    一開始我就說百分之5要給他， 是我標到庚○○馬上到我家
    ，說老闆很不高興，我想說標是我標到的他為何要不高興，
    他說要拿多少，我說我最高花百分之5。（ 當天是否有結論
    ？）沒有。‧‧‧（你需要付350萬這個數目， 是在哪一天
    談妥的？）哪一天我忘記了。（是一次就談妥還是講了好幾
    次？）好幾天。（談妥那一天庚○○是否在場？）談妥一定
    在場，他不在場怎麼可能談妥。（談妥地點是在何處？）我
    家。（跟開票那天是否為同一天？）不同天。（ 你在94年1
    月4日開票，是談妥後幾天你再開票？）談妥後一天。 ‧‧
    ‧（最後談妥350萬元時，有何人在場？）我們3個。（你是
    否是指你、課長及丙○○？）對。」等語（見本院前審卷(二)
    第44頁以下）。
  (5)證人陳書友於本院前審97年5 月22日審理時證稱：「（你在
    94年從事工程過程中跟被告戊○○間有無支付過任何現款或
    交付票據？）是有，前後我不知道是幾年。（有是指現金的
    往來或是票據的往來？）我有拿現金給他，他有拿票給我。
    ‧‧‧（拿多少現金給他？）拿2百萬 。（在什麼地點？）
    去農會領的。（你意思是在農會附近？）對。‧‧‧（你當
    時從事的工作是工程，交這筆錢給他的原因為何？）當時我
    在地方法院、地檢署時都有說過。（你是否能明確指出是地
    方法院還是地檢署？）地檢署。‧‧‧（你意思是否是依你
    在地檢署的回答？）對。（當時你在員林鎮東區運動休憩公
    園工程是否為下包？）對。（為何將這筆錢交給戊○○時，
    未跟己○○討論或連絡過？）那時不知道什麼原因我忘記了
    。我在之前筆錄都有詳細講過。你現在問我，時間那麼久，
    我沒辦法回答這個問題。（你剛說被告《指戊○○》有交票
    給你，是在你交錢給他之前或之後？）之後。‧‧‧（那張
    票票據內容為何？）那張票是2百萬 。（是何人的票？）我
    忘記了，應當是己○○的票。（你說被告《指戊○○》把張
    票交給你？）對。‧‧‧（被告《指戊○○》把這張票交給
    你的原因為何？）我之前拿2百萬給他，他要還我錢。（ 原
    因是否是你剛說在偵查中講過的？）對。‧‧‧（你剛才提
    到戊○○有拿1張2百萬的票給你， 那張2百萬的票哪裡去了
    ？）代收。（用什麼帳戶去代收？）因為他那時好像開隔天
    的，我沒有陽信銀行的帳戶。我就去向一個好朋友借，他又
    跟另一個朋友借，才去代收這筆錢。（是用何人的帳戶去代
    收的？）我那個朋友他叫曹桂銘，他叫他一個朋友的老婆剛
    好有陽信帳戶，我們才去代收。（那張票是否有兌現？）有
    。」等語（見本院前審卷第34頁以下）。
  (6)核秘密證人A、B、證人己○○、邱芳齊、陳書友等人與被告
    甲○○、庚○○、丙○○、戊○○間均無怨隙，應不致故為
    不利於被告甲○○、庚○○、丙○○、戊○○之陳述；且其
    等所述互核相符，而證人己○○經營啟佑公司，係屬營造業
    ，關於該公司在員林鎮施作之各項工程，均由員林鎮公所建
    設課負責督導，與該建設課互動密切，倘有誣攀情事，豈可
    能無畏招怨致日後公司難以經營？堪信秘密證人A、B、證人
    己○○、邱芳齊、陳書友上開陳述均具憑性信。由此可知，
    被害人己○○確係遭被告庚○○恫稱「這件工程要拿錢出來
    處理，否則就讓你無法履行合約，鎮長可以發動里長抗議，
    讓本件工程廢標並沒收押標金，或是透過年度將款項收回，
    反正他就是有招術」等語，致心生畏懼，始應允給付財物，
    並先後2次分別交付上揭面額150萬元、200萬元之支票。 雖
    證人邱芳齊於原審審理時改稱交付150萬元支票時， 被告庚○○並未在場云云，惟與其先前陳述不符， 且與秘密證人B
    所述相悖，而依被告丙○○於94年8月30日偵訊時供稱 ：「
    己○○就叫他太太把票拿出來，開了1張150萬元的支票，並
    當場交給我轉交庚○○，當時庚○○有在場。」（見94年度
    偵字第5333號卷(二)第163頁）， 及被告庚○○於偵查中供承
    ：丙○○於94年1月4日下午， 曾在己○○家中要將上揭150
    萬元之支票交予伊，伊回稱不能拿，要丙○○拿給戊○○等
    語（見94年偵字第5333號卷(二)第205頁）， 可知被告庚○○
    於己○○交付150萬元支票予丙○○時亦在場， 證人邱芳齊
    上揭於原審審理時之證詞，尚與事實不符，不足採信。
  2.證人即被告庚○○之陳述：
  (1)證人即被告庚○○於94年7 月20日調查站詢問時供稱：「員
    林鎮公所發包之『運動公園工程』開標後，鎮長甲○○就開
    始一直對我及主辦技士乙○○發脾氣，表示得標廠商己○○
    是敵人，怎麼可以讓敵人賺錢，我知道鎮長罵己○○是政治
    語言，另有意圖，因己○○是我的好朋友，所以我才在該工
    程開標後隔日請己○○至鎮公所，希望促成雙方化解心結，
    不過己○○沒空並未到場，因我認為永靖鄉包商丙○○與己○○有合夥關係，且丙○○經常出入公所，於是我於93年12
    月31日晚上請丙○○陪我一起去找己○○談洽本件『運動公
    園工程』，並表明鎮長甲○○之不滿，當晚己○○即表明不
    要與員林鎮公所有任何干係，並表示他要實拿100萬元， 工
    程他不要了，於是我就轉達己○○之意予鎮長甲○○，甲○○說這樣最好，並馬上連絡田尾鄉做綠美化的包商來估算本
    件『運動公園工程』，算出以l9OO萬元左右的價格即可承作
    ，因啟祐營造的己○○得標本工程的價格為2440萬元，扣除
    要給己○○的100萬元、15%稅金及19OO萬元左右的施工款，
    鎮長估算尚有15%（即350萬元）的利潤， 於是認為另有350
    萬元額外利潤，後來己○○反悔，前述議定的條件就未作數
    ，之後於94年l月3日左右、陳書友即找丙○○幫忙來調處，
    丙○○有找戊○○、己○○2人， 要他們雙方不要再將紛爭
    擴大‧‧‧本工程才順利簽約施工。（何以戊○○得以參與
    前述丙○○、陳書友、己○○等人之協議？）戊○○雖然是
    鎮長的司機，但鎮長都是透過戊○○來傳達他的意見，他是
    甲○○的內臣。」等語（ 見94年度偵字第5333號卷(一)第148
    頁反面、第149頁）。
  (2)被告庚○○於94年7月20日偵訊時供稱：「（ 第1次150萬元
    丙○○先墊付給鎮長的？）是，是戊○○去幫鎮長拿的，在
    丙○○家中給的。 ‧‧‧（350萬元中的50萬元是不是要給
    你的？）5月份《詳細日期忘記》， 當天戊○○去陳書友處
    拿了1包錢，戊○○約中午1、2點左右拿1個信封袋給我，說
    要給我處理課室，他拿去公所課室給我，我不敢看，我打電
    話給陳書友，約下午5、6點左右，我跟陳代表、簡先生在一
    起打麻將，我約在簡先生家的橋邊跟陳書友見面，我把那筆
    戊○○要給我課室處理的錢還給陳書友。（為何他要去陳書
    友家中拿這筆錢？為何陳書友要先墊這200萬 ？）因為戊○○催得很緊。（為何你知情？）因為戊○○都是趁陳書友來
    公所洽公時跟他催討，事後陳書友跟我轉知。‧‧‧（所以
    這50萬元後來你沒有拿？）是‧‧‧這件事所有包商都知道
    ，已經鬧的太大，不敢拿了。」等語（見94年度偵字第5333
    號卷(一)第154、155頁）。
  (3)證人即庚○○於94年8月30日偵訊時稱：「（ 你前次稱鎮長
    本來要350萬元（即工程款的15%）， 為何後來只付300萬元
    ，其餘50萬元由你們科室收受？）因為鎮長本來要20%， 廠
    商願意拿10%，就20%與10%取折衷的15%，鎮長說在這15% ，
    我們科室可以拿一點去，他說我們科室可以留一點，留50萬
    元是他們廠商他們意思意思要給我們科室秘方，他們比較怕
    小鬼就是例如主辦、監工等人。（50萬元後來你交給陳書友
    ，是否因為你已經不敢代陳書友處理這件案子，要陳書友自
    己去打點這些主辦人、估驗？）是。‧‧‧（本案是你與丙○○一起到己○○家談？）12月30日我去找他談， 他說1百
    萬元願意讓出這個工程，12月31日就很多包商知道這件事情
    ，已經鬧了滿城風雲，1月3日晚上11、12點陳書友跑到丙○○的家裡面，找丙○○問他解決之道，丙○○就很熱心說他
    要幫他解決，所以1月4日早上10點多丙○○就去己○○家中
    。（你怎麼知道幾個百分比？）所有包商都知道，因為我們
    鎮長還到人就講他要15個百分比，他也有跟主辦、監工講這
    件事情，所以我認為丙○○也知道了，我認為他是無辜的，
    他沒有得到好處。（為何他會知道50萬元要給你們科室？）
    12月30、31日丙○○有在場，包商己○○或陳書友主動表示
    他所給出去的金額包括科室的錢包括以後的公關費等，所以
    他們說要我們留50萬元，不要全部給鎮長。（所以1月4日早
    上就已經協調好350萬元，其中300萬元要給鎮長，50萬元要
    給他們科室？）詳細情形要問己○○、丙○○，協調的情形
    他們比較清楚，我是1月4日下午2、3點我才到己○○家裡，
    我們那時候主要是要講合約及工程的事情，在場只有我、丙○○、己○○、陳書友、邱芳齊等人。（那時丙○○才把這
    張票遞給你？）是，他是叫我交回去，意思是說要我去把這
    個票擺平，我說不要，我退給他，我說這件事情很亂，初四
    他拿到，下午我有看到，我告訴小楊約時間叫他初五到他家
    ，後來我就連繫小楊，小楊說他初五中午有空，所以我再打
    電話給丙○○說小楊初五中午有空，就他們自己去處理錢的
    問題。（後來的情形如何處理？ ）好像丙○○說票還有2個
    多月，我們鎮長說不要票，所以丙○○就先墊給你，墊了14
    5萬元。（為何墊145萬元？）因為包括這個期間的利息，依
    照我們台灣人的習慣約是5分的利息就是5萬元左右。（這個
    錢何時拿給戊○○？）1月5日。（鎮長不要票，這樣的意思
    戊○○是何時表達給丙○○？）戊○○跟我說的，而且大家
    也都知道這件事情，這是眾所皆知的事情。戊○○他急著要
    軋票，約金額是2、3百萬元，但究竟是戊○○要軋票還是鎮
    長要軋票，戊○○是不會告訴我的，我要補充一點的是說，
    在我還沒有通知戊○○之前，我向丙○○表示若戊○○有急
    用，要他先墊這一筆150萬元的現金， 然後我有跟他表示等
    他墊給戊○○他們之後，我們再想辦法用這張票去借錢出來
    還他。（戊○○到底是為誰在工作？）他是我們鎮長的司機
    兼保標‧‧‧」（ 94年度偵字第5333號卷(三)第147-150頁）
    。
  (4)由被告庚○○上開陳述可知，其確於己○○標得「運動公園
    工程」後，即與被告丙○○前往己○○住處，向己○○表明
    鎮長甲○○如何不滿其得標之事，嗣己○○為求工程順利進
    行，始與庚○○、丙○○協調應如何分配工程所獲利潤予鎮
    長及其科室，並於 94年1月4日獲得己○○支付之面額150萬
    元支票1張，翌日因被告戊○○告知「鎮長說不要票」， 故
    由被告丙○○先行墊付145萬元予被告戊○○收受。 被告庚○○當時在員林鎮公所擔任建設課課長，負責綜理、督導各
    項工程及業務，掌握「運動公園工程」工程合約書簽訂、評
    勘工程品質、進度、驗收等攸關得標廠商利益至鉅之事項，
    其竟向得標之啟佑公司實際負責人己○○表明鎮長甲○○如
    何不滿其得標之事，致己○○為求工程順利進行，始與其等
    協調應如何分配工程所獲利潤予鎮長及其科室，顯見被告庚○○有藉勢勒索財物之不法所有意圖。被告庚○○於調查站
    詢問時陳稱係「因己○○是我的好朋友，所以我才在該工程
    開標後隔日請己○○至鎮公所，希望促成雙方化解心結」云
    云，於審理中辯稱伊基於工程簽約須於93年度結束前完成，
    故前往己○○住處，希望己○○與甲○○就合約內容溝通云
    云，顯屬飾卸之詞，不可採信。
  3.證人即被告丙○○之陳述：
  (1)被告丙○○於偵查中供稱：「（何時由誰邀你去己○○家中
    ？庚○○先去你家，然後你和庚○○一起到己○○家中？時
    間為何？）是庚○○打電話給我，說他在己○○家中，要我
    過去，是拿支票當天晚上。（開票那天，不是你先到己○○
    家中，後來庚○○也到？你當時如何約定？）不是，是庚○○去打電話給我，他說他人在己○○家中，當天就是我拿到
    150萬元支票當天。（蘇文鈞在何處、何時表示鎮長要將150
    萬元換成145萬元之現金？是向己○○拿到支票的同一天 ？
    在鎮公所？）在拿到支票l、2天後在員林鎮公所，庚○○告
    訴我說鎮長那張支票要換掉，150萬元要換成145萬元，我告
    訴他若他有錢就直接換給他，但是他說他的錢不想讓鎮○○
    道，他要我先借給他，當天他就將錢交給我，我問他錢要交
    給何人，說要我聽電話指示，後來他打電話給我說小楊（即
    戊○○）會過去拿，有通聯資料，他當時沒有把支票拿出來
    ，支票本來就在庚○○他那裡。（為何你會去鎮公所？）因
    為我在員林我做工程，我的帳號在一銀及陽信銀行都有帳戶
    ，若來員林我就會去公所坐一坐。‧‧‧（票一直留在庚○○那裡?一直等到到期日3月10日，庚○○先去土地銀行託收
    這張支票後，隔天由你在你的帳戶中領取？）是。（ 錢150
    萬元你全部在何時、何地交給庚○○？ ）3月ll日早上我就
    在公所交給庚○○。（日期為3月10日何人意思？ ）己○○
    ，當時我人有在場，己○○說過年快到，但是他沒有錢，希
    望開票到農曆l月底，庚○○當然也同意。（ 若當時庚○○
    同意要開票，為何事後找你換現金？）庚○○說鎮長要的，
    庚○○因為要借我的名義拿錢給小楊。‧‧‧（你作何行業
    ？會有現金留預備在家中支付工程相關款項嗎？平均每天多
    少？這些現金來源為何？）工程，大部分放幾萬到幾十萬元
    ，除非發工程款，才會放幾百萬元。（與小楊是否熟識？何
    故？）認識，因為我常常到公所出入，我知道他是鎮長司機
    。‧‧‧（l月4日晚上，你與庚○○共同至己○○家中？陳
    書友有無在場？當場在場者何人？）庚○○、己○○夫妻及
    我本人。（請你回憶一下， 己○○所交付你的這張150萬元
    支票，是當場交付庚○○，還是當時庚○○有先藉故離開？
    如果庚○○先離開，你是在何時、何地，將這張票交給庚○○？）沒有。我當場交給庚○○的，若我沒有當場交給庚○○，支票弄掉怎麼辦，當時庚○○說鎮長要300萬元，他們2
    人說好，己○○支票拿好要開了，但是課長說科室要處理50
    萬元，他們再講時候我都在場，後來就350萬元了，第l張開
    150萬元。當時己○○有說當時他沒有現金，要分成2次開，
    150萬元因為過年快到，要開到過年，第2張要等到工程款下
    來再支付200萬元，當時並不是說要開支票， 但是後來為何
    開支票情形我就不知道。當時己○○開票時說要分成2次 ，
    第l次要先開票，庚○○說為何要這樣， 我說好朋友這樣也
    是有道理。」等語（見 94年度偵字第5333號卷(二)第186-189
    頁）。
  (2)證人即被告丙○○於94年8月30日偵訊時復具結證稱：「 己○○跟我說鎮長要350萬元，150萬元開支票 ，200萬元是拿
    估驗款下來之後，再用該估驗款去付，我跟己○○講你們兩
    個人好就好了，己○○就叫他太太把票拿出來，開了1張150
    萬元支票，當場交給我轉交庚○○，當時庚○○有在現場‧
    ‧‧（票既然已經交給庚○○，為何後來又到你手上 ？）3
    月10日庚○○拿去員林土地銀行佳陽營造帳戶託收，是我將
    帳戶借他使用的‧‧‧（何時將該筆錢領出 ？）好像是3月
    11日，我本人去將錢領出。（後來錢如何處理？）當天親自
    拿去員林鎮公所給庚○○。（ 你是不是先將145萬元代墊給
    戊○○？）我把票轉交庚○○後，我到公所後，庚○○告訴
    我說鎮長要我把這張票換成145萬元就好， 我有跟他說你們
    自己去處理就好，但他央請我要我先借給他45萬元，我就跟
    他說他自己直接把145萬元交給鎮長就好， 他說他的錢不要
    讓鎮○○道，因為我跟他推我沒有錢，他就說不然他先給我
    145萬元，過一會他會請人過去跟我拿， 所以通聯紀錄中才
    會有他打電話給我說小楊要過來拿。（ 他拿給你145萬元當
    天，你就把145萬元轉交給小楊）是， 他拿給我的時間大概
    是當天的早上，然後小楊來拿的時間大概是當天的下午。」
    等語（見94年度偵字第5333號卷(三)第163-164頁）。
  (3)證人即被告丙○○於94年10月17日偵訊時證稱：「（整個協
    調己○○系爭工程給付鎮長350萬元之過程你都有在場？ 詳
    細情形為何？）當時課長《指庚○○》叫我過去，是當時要
    交錢時候，己○○要開票時候，庚○○說科室要50萬元，所
    以己○○就了開了1張150萬元支票。當初己○○說快過年了
    ，沒有錢，時間約12月底，庚○○表示鎮長要300萬元 ‧‧
    ‧中機組有錄音到我與課長講話的事，課長表示己○○這件
    工作若沒有處理好，要將圖面交給里長塗掉，意思要將這工
    程不成立，這中機組通聯譯文有，當時中機組有放給我聽。
    ‧‧‧（為何己○○願意給錢，是否因為庚○○講了什麼話
    ？庚○○是否有講『如果不給錢，工程就不在今年發包、發
    動里長抗爭，攔阻你開工，反正鎮長有很多招術』等語？）
    當初講鎮長要300萬元，己○○正要開票， 但庚○○說科室
    要50萬元，他沒有講那些話，至於他說圖面要交給里長事情
    ，監聽譯文有錄音 。‧‧‧庚○○之前告訴我說鎮長要145
    萬元，我說我沒有錢，他說他領145萬元給我，我記得隔1、
    2天左右，拿票是晚上，所以當天他就拿145萬元給我，並且
    在電話中叫戊○○來向我拿東西，其實是145萬元， 這通聯
    資料有。至於何人要過來拿，我有問他，他叫我聽他的指示
    。‧‧‧（為何你出面處理150萬元支票？ ）因為庚○○打
    電話給我‧‧‧」（見 94年度偵字第5333號卷(二)第204-205
    頁）。
  (4)證人即被告丙○○於94年10月17日偵訊時證稱：「（為何庚○○向己○○表示鎮長要300萬元，科室要50萬元， 而己○○都沒有反對？）因為之後工程估驗及驗收都要主辦課即建
    設課長有掌握權限，派員驗收等都是他指派，所以己○○不
    敢反對。」94年度偵字第5333號卷(二)第223頁）。
  (5)證人即被告丙○○於偵查中就卷附之通訊監察譯文內容（見
    93年度發查他字第342號卷(二)第118頁以下），於94年10月17
    日偵訊時證稱：「我的通聯在中機組放給我聽，庚○○他打
    電話給我說，你跟葉仔說這要處理，不然的話，要將圖面圖
    說送給里長，要開里民大會，要把他塗掉。（是否真的如此
    ？）要看課長，他真的有此能力。‧‧‧（94年l月4日10：
    53通聯資料顯示，你向庚○○表示都順了，老闆那裡你要跟
    他講等語，這意指為何？）因為是庚○○與我一同去處理的
    ，他知道已經順了，我打電話給他，強調他要向老闆說一聲
    ，這是在拿票之後。（94年l月4日11：48通聯資料顯示＜編
    號30＞你對陳書友說，早上庚○○有打電話給你，要陳書友
    打電話再跟庚○○講，昨天交代的事都已經處理好了，照他
    交代的那樣等語，請問他是如何交代？）沒有印象。但是拿
    票是我們2人去拿票。（ 據該筆通聯資料及同日16：27分通
    聯顯示，庚○○下午去找你，陳書友也在，講什麼？情形為
    何？支票是否此時交予庚○○＜編號32＞？）支票是薛文去
    己○○處所，後來打電話找我去， 庚○○說鎮長要300萬元
    ，己○○很不高興，他拿起支票就要開，依我的印象是己○○開的，詳細何人開的情形我沒有記清楚，庚○○又說科室
    要50萬元，己○○沒有表示什麼，他就開150萬元支票， 我
    就向庚○○說150萬元票在這裡， 己○○向庚○○表示另外
    200萬元的錢，要等第1期估驗款下來才能給。（94年l月4日
    晚上9時庚○○打電話給你說隔天中午小楊會過去拿資料 ，
    是否為145萬元的意思？）是，庚○○是小楊拿錢當天， 將
    145萬元去我家拿錢給我的，詳細時間我忘記了， 我記得小
    楊是中午來拿的，後來阿清有打電話給，我說350萬一事 。
    （小楊受何人命令作事？）從電話資料中顯示，小楊受庚○○之命令來向我拿錢的，至於他在公所受何人之命工作，我
    不清楚，因為我會在公所包工程，公所大小人員我都會認識
    。‧‧‧（l月5日你跟庚○○都打電話給陳書友說順了，又
    說出來啦，都批好了？）應該指合約書已經決裁好了。」（
    見94年度偵字第5333號卷宗(二)第218-219頁）、於94年10 月
    19日偵訊時證稱：「（ 94年l月2日20：34分許＜編號23 ＞
    所言何事？己○○是否邀你去甲○○那裡？應該不用三，是
    否即是指300萬元？）己○○要找我去鎮長處所， 內容中有
    聽到『北』（台語），就是庚○○的外號，當時我正在打麻
    將，因為庚○○要己○○去鎮長那裡，己○○就要邀我去鎮
    長那裡，談這件工程如何處理，庚○○說鎮長不可能讓第三
    者進去，我告訴己○○說你就邀庚○○進去就可以。‧‧‧
    （l月4日9點42分許， 你向庚○○表示待一會兒你要去找葉
    仔就好？庚○○表示講到那，沒有的話就廢掉就好？（撥放
    當天監聽資料編號26供其回憶），這天早上你是否只有一個
    人去找己○○？還是後來庚○○也有一起來，請你回憶？）
    時間是開標後，庚○○要己○○處理工程回扣，不然就要把
    工程毀掉，要我告訴己○○。‧‧‧（94年l月5日14：02及
    14：00＜編號39及40＞，批什麼好了？昨天的在這，在我家
    ，誰在你家？講何事？）合約書已經決裁好了，批好就是合
    約書。」（見94年度偵字第5333號卷宗(二)第228-229頁）。
  (6)由證人即被告丙○○上開陳述可知，在被告庚○○藉由己○○標得「運動公園工程」而勒索財物一事，被告丙○○確實
    自始知情，且居間聯絡、協調，並負責墊付現金交由被告戊○○，更提供帳戶供被告庚○○存入己○○交付其等勒索所
    得之支票，足認被告丙○○已參與被告庚○○所為藉勢勒索
    財物之構成要件行為。
  4.綜觀上開證人陳述及被告庚○○、丙○○供述之內容，其等
    關於啟佑公司實際負責人己○○標得「運動公園工程」後，
    如何遭被告庚○○、丙○○藉勢勒索財物、被告戊○○如何
    取款等情均大致相符；且證人即共同被告庚○○、丙○○、
    證人己○○、邱芳齊、陳書友等人與被告甲○○、戊○○間
    均無怨隙，應不致故為不利於被告甲○○、戊○○之陳述，
    又被告丙○○所為上開陳述，尚供明自己如何參與犯罪，堪
    信其等上開陳述均具憑信性。由上可知，被告戊○○確實於
    94年1月5日下午向丙○○拿取丙○○代替被害人己○○墊付
    勒索所得之現金145萬元， 繼之於同年5月9日向己○○之工
    程下游包商陳書友表示鎮長「很急」，而向陳書友拿取陳書
    友代替被害人己○○墊付勒索所得之現金200萬元， 復至己○○住處， 表明係被告甲○○派來的要收200萬元而取得己○○交付之上揭200萬元支票，用以返還陳書友， 且事後交
    付50萬元予庚○○轉交陳書友用以「打點」建設課之主辦人
    、估驗，足認被告戊○○所為，已參與被告庚○○所為藉勢
    勒索財物之構成要件行為。被告戊○○空言否認犯罪，顯圖
    卸責，不可採信。至證人即共同被告庚○○於本院前審審理
    時改稱：「（你是否有寄145萬在丙○○那邊？）沒有」 、
    「（你是否有聯絡戊○○過去向他拿145萬？）沒有， 我說
    丙○○找他過去，沒有講到錢的問題」云云，惟與其先前陳
    述不符，且與證人即共同被告丙○○所述相悖，應屬迴護之
    詞，不足採信。
  (三)貪污治罪條例第4條第1項第2款所指藉勢勒索罪， 係以行為
    人憑藉其本人或他人之權勢，施行恫嚇以索取財物為構成條
    件（最高法院96年度台上字第462號判決要旨參照）。 被告
    甲○○固未直接向己○○施行恫嚇以索取財物，惟被告庚○○係依被告甲○○指示而為上開不法行為等情，業據證人即
    共同被告庚○○於調查站詢問時已詳細供明伊於 93年1月31
    日夥同被告丙○○前往己○○住處，係傳達被告甲○○要索
    金錢之事，詳見前述（見 94年度偵字第5333號卷(一)第148頁
    以下），復於94年10月17日偵訊時具結證稱上開供述均屬事
    實（同94年度偵字第5333號卷(三)第196頁）。 雖被告庚○○
    就伊如何收取150萬元支票、如何由被告丙○○墊付現金145
    萬元之事，前後證述不一，且此部分陳述內容，與證人即共
    同被告丙○○之陳述內容不同， 惟證人即共同被告庚○○2
    人就被告甲○○如何勒索財物、被告戊○○如何居間轉交支
    票及現金等情，前後證述一貫，堪信被告庚○○上開證詞應
    非虛言，益見被告庚○○、戊○○不致擅自妄為。再觀諸被
    告庚○○、丙○○及證人己○○、邱芳齊所述，本件啟佑公
    司標得「運動公園工程」開始，至被告甲○○完成該工程契
    約核章之期間，被告庚○○、丙○○確實多次向己○○揚稱
    鎮長要索金錢，否則工程無法順利進行之事，且確由己○○
    之配偶簽發上開面額150萬元之支票交由被告庚○○收執 ，
    又果由被告丙○○代墊145萬元交由被告戊○○收受； 再被
    害人己○○於94年5月6日獲發員林鎮公所所核撥之第一次估
    驗款9,374,600元後，確由被告戊○○於同年月9日向己○○
    之工程下游包商陳書友表示鎮長「很急」，果由陳書友墊付
    該200萬元，俟己○○之配偶簽發上開面額200萬元之支票交
    由被告戊○○收執後， 又果由陳書友輾轉取得200萬元現金
    返還其姐，由此可知，己○○之配偶先後2次簽發面額150萬
    元、200萬元支票後，均由被告甲○○信賴之戊○○收受 ，
    倘非因甲○○之關係，被告庚○○、丙○○出面向己○○勒
    索取得之款項，為何要全數要交給甲○○之司機戊○○？又
    依上所述，被告庚○○雖向己○○稱：「鎮長要300， 科室
    要50」，則庚○○應將其中300萬元交給甲○○即可， 為何
    先要將345萬元（扣除到期日前之利息5萬元）全數交給戊○○，事後再由戊○○將其中50萬元交予庚○○轉交陳書友「
    打點」建設課人員，顯然庚○○、丙○○將向己○○勒索之
    全數金額須先交予甲○○，以向甲○○證明其等業已完成任
    務，再由甲○○將其中50萬元分配予建設課甚明，足見甲○○與庚○○、丙○○、戊○○事前即已謀議欲向己○○勒索
    350萬元，並就350萬元中之300萬元由鎮長取得， 另50萬元
    由建設人員取得乙事亦已達成合意，並推由庚○○、丙○○
    、戊○○出面向己○○進行勒索等情甚明。末參酌證人乙○○於偵查中之證詞，可知本件工程合約書係於93年12月31日
    即審核蓋章送呈被告甲○○，至94年1月7日始完成契約核章
    （見94年度偵字第5333號卷(四)第145、146頁）；而本件工程
    施作係跨越2個年度，依行政作業程序，應在 93年12月31日
    前完成訂約，被告甲○○身為員林鎮鎮長，綜理員林鎮政務
    ，對此當無不知之理，卻遲至94年1月7日始完成契約核章，
    難認僅單純因行政作業程序延宕所致。綜上足認被告甲○○
    確實主導被告庚○○、丙○○、戊○○藉勢向被害人己○○
    勒索350萬元得逞之事，其藉由掌控工程簽約、 工程款撥付
    之權限，由被告庚○○、丙○○居間傳達其等要索之意，致
    令己○○為求工程順利進行，心生畏懼而不得不從，被告甲○○與被告庚○○、丙○○、戊○○等人間有藉勢勒索財物
    之犯意聯絡至為明確。被告甲○○固未直接向己○○施行恫
    嚇以索取財物，仍難辭共同正犯之責。
  (四)綜上，被告等人事後否認犯行，顯屬事後卸責之詞，委無足
    取。本件事證明確，被告甲○○確實憑藉其掌控「運動公園
    工程」工程合約書簽訂、工程款項撥付等決行權力，與被告
    庚○○、丙○○、戊○○等人乘機向啟佑公司實際負責人己○○共同勒索財物得逞等情，堪以認定。
乙、被告甲○○共同乘機詐取財物案部分：
  (一)如附表一二三四所示彰化縣員林鎮公所人員，曾於如附表一
    二三四所示之時間，製作如附表一二三四所示名目及金額之
    簽呈後，再將同金額之發票或收據粘貼於「員林鎮公所粘貼
    憑證用紙」正面下方之原始憑證欄內，並在上開粘貼憑證用
    紙之「用途說明」欄內，登載如附表一二三四所載「研商人
    行天橋修建會議」等事由，分別以「為民服務－業務費」、
    「研考業務－業務費」或「一般行政圖書管理－業務費」等
    預算科目進行核銷，再經由員林鎮公所主任秘書江仕用、秘
    書黃勁學、代理秘書賴沛然及秘書室主任俊國、行政課課
    長黃吉城、圖書館館長（管理員）蔡東瑩、秘書室人員周厚
    賢、蘇文宏、賴信吉、蘇國鑫、楊富美、林玉雯、張嘉珮、
    圖書館人員張梅等人，於「主任秘書」、「單位主管」、「
    （驗收）證明」、「經手人」欄上核章後，轉送員林鎮公所
    財政及會計單位審核，再轉呈鎮長甲○○親自或授權主任秘
    書江仕用核准上開員林鎮公所粘貼憑證用紙上所載之費用支
    出後，向員林鎮公所出納人員請款撥付，嗣後員林鎮公所主
    計人員即依上開核定之粘貼憑證用紙連同發票，簽發以附表
    一二三四所示餐廳為受款人，以統一發票金額為面額之公庫
    支票，再員林鎮公所出納人員通知附表餐廳之出納或會計前
    往鎮公所收受公庫支票，或交由被告甲○○或另案被告俊
    國收受，總計支付如附表一二三四所示之金額總計為252,81
    9元等情，業證人即員林鎮公所財政課長葉書羽、謝泓叡 、
    主計室主任施正家於偵查中具結證述綦詳，且有如附表一二
    三四所示之簽呈、員林鎮公所黏貼憑證用紙、統一發票、免
    用統一發票收據、員林鎮公庫支票、昇財麗禧酒店傳票、候
    時機餐廳陳月嬋設於臺中商業銀行北員林分行帳號00000000
    000號帳戶往來明細等附卷可稽，堪信屬實。
  (二)茲應究明者，為如附表一二三四所示分別以「為民服務- 業
    務費」、「研考業務-業務費」或「一般行政圖書管理-業務
    費」等預算科目進行核銷之費用，是否名實相符，詳述如下
    ：
  A、附表一所示部分（候時機餐廳部分） ：
  1.附表一編號1所示之費用：
  (1)證人即另案被告銓勝因與員林西南扶輪社社員林錦泉同時
    當選員林鎮鎮民代表，故於91年7月5日將扶輪社例會地點改
    在候時機餐廳宴請社友，當天共消費35,000元，由伊與林錦
    泉各負擔一半即17,500元等情，業據證人即另案被告銓勝
    於本院上訴審97年6月26日審理時證稱：「（ 請提示95年訴
    字953號卷(三)第94頁員林西南扶輪社函文 91年7月5日你們有
    去候時機餐廳消費，消費金額是35,000元，這筆金額最後是
    誰付的？）我跟林錦泉各付一半，當天我付給他17,500元，
    另外的是我們扶輪社的林錦泉付的。」（本院前審卷(二)第11
    3頁），再核諸卷附候時機餐廳日記帳， 當日確有一筆金額
    35,000元、付現17,500元、簽帳17,500元、註：銓勝（扶
    輪社）之消費記錄，此部分事實堪信為真。
  (2)觀諸上揭候時機餐廳91年7月5日記帳記載簽帳「17,500」元
    及註「銓勝」間，有用筆自「17,500」至「銓勝」劃一
    箭頭相連；且候時機餐廳應收帳款帳冊中亦記載「7月5日、
    銓勝、金額17,500」，除此記載外，另並記有「8/ 5琳送
    」；而證人即候時機餐廳會計程慧娟於 94年12月9日偵訊時
    具結證稱：「8/5琳送」是我記載的， 是翟珮琳去送簽單的
    意思等語（見94年度偵字第9543號卷(二)第287頁）； 又證人
    翟珮琳於原審95年12月21日審理時具結證稱：「提示94年偵
    字第9543號卷(四)27頁，內帳帳冊二涂銓勝部分，涂銓勝內琳
    送字樣是何意？）琳表示我，是我送去整理。（送去哪裡整
    理？）送去給那公司的會計整理並請款。‧‧‧（這筆你送
    去哪裡？）我不記得了 。」等語（見原審卷(四)第4頁反面）
    ，可知另案被告銓勝於91年7月5日當日並未付款，當日付
    款之17,500元，應係林錦泉所支付。
  (3)細核候時機餐廳91年7、8、9 月之應收帳款帳冊，除上開
    銓勝消費之17,500元外，並無任何應收帳款係17,500元，而
    依國稅局所提供之候時機餐廳91年7、8月統一發票明細觀之
    ，候時機餐廳於91年7、8月間除一筆金額為17,500元之發票
    （統一發票號碼PB00000000）外，亦無任何發票之金額係17
    ,500元，可知該號碼PB00000000之統一發票，應為候時機餐
    廳依銓勝91年7月5日消費之應收帳款所開立無疑。而該號
    碼PB00000000之統一發票竟為附表一編號1.報請員林鎮公所
    以公費核銷之消費， 有簽呈及黏貼憑證用紙各1紙在卷可按
    ，足認附表一編號1.所示核銷之消費款，係被告銓勝個人
    宴請員林西南扶輪社社友之餐費，且與員林鎮公所公務無關
    。
  (4)證人俊國於94年12月8日偵查中證稱：「（ 你於員林鎮公
    所核銷餐費過程中，有無發現不實餐費核銷或浮報之情形？
    ）‧‧‧我們是看發票的金額及看當月的預算是否足夠，另
    外銓勝的情形是鎮長有交待，我是迫於無奈，鎮長叫我寫
    一些理由把它核銷掉。‧‧‧（提示1萬7500元、7940元這2
    筆都是俊任拿發票過來嗎？總共有幾次是銓勝的消費利
    用鎮公所來核銷？）是。有好幾次我已經記不得了，有些事
    我實在沒有辦法拒絕，公務人員實在很無奈。」等語（見94
    年度偵字第9543號卷(二)第219、220頁），足見另案被告銓
    勝係於翟珮琳將號碼PB00000000之統一發票送往請款後，
    銓勝乃將該個人消費之發票，透過俊任轉交，而由俊國
    依被告甲○○指示以附表一編號1.所示名目核銷。
  (5)至證人即西南扶輪社職員魏淑玲於原審95年12月21日審理時
    證稱：「（西南扶輪社91年7月5日，是林錦泉、銓勝的聯
    合宴客？）是。（宴客地點在何處？）好（候）時機餐廳。
    ‧‧‧（那次餐會費用如何處理？）林錦泉、銓勝他們兩
    人平均分擔，因為他們是聯合宴客。（平均分擔錢如何繳？
    ）如果由我們扶輪社代定，餐廳送帳單來扶輪社，我們會通
    知應該分擔的社員，除非他們要自己去繳，不然都是由他們
    拿錢出來，拿給我由我去繳。（當天餐費是否35,000元？）
    我不確定‧‧‧（這筆款項有無人拿簽帳單去跟你請款？）
    我不確定。 」等語（原審卷(四)第6-7頁），然證人魏淑玲當
    日並未負責簽帳，亦無法確定當日餐會金額，是其之陳述自
    無從採為有利被告甲○○之認定。
  2.附表一編號2.3.4.所示之費用：
  (1)依候時機餐廳應收帳款明細簿 91年9月19日收帳資料記載，
    其上明載「公所」收入金額「72740，分成3筆，25000、240
    00、23740」，並把原登載「鑽石婚」之字樣刪除， 而於91
    年9月及10月間之應收帳款及日記帳帳冊內，並無如附表一
    編號2.3.4.所示3筆金額分別為25,000元、24,000元、23,74
    0元之消費及應收帳款；且於91年9月及10月之日記帳，員林
    鎮公所雖有其他消費，但並無上開3筆金額之消費，僅於9月
    19日之日記帳上，有「鎮公所簽帳72,740元」等字樣，而證
    人程慧娟於94年12月9日偵訊時具結證稱：「（ 提示扣案員
    林鎮公所號25,000元、24,000元、23,740元 3張發票之帳款
    有無收到？）是我的字，我開立的，就是應收帳款內記載分
    立的3張發票。（既然去請款連同簽單及發票，該3張發票均
    已無簽單，如何向員林鎮公所請款？妳當時持往請款之慼據
    為何？交給何人？）不清楚， 可能公所人員叫我們開立3張
    發票吧，應該有72,740元簽單，若我送去就送到一樓，若我
    知道何人去送，我會註明，但是時間太久，我忘記了，上面
    記載鑽石婚，後來被我刪掉，原因我忘記了。」（見94年度
    偵字第9543號卷(二)第289頁）， 可知如附表一編號2.3.4.所
    示費用，應係91年9月19日之消費款72,740元，拆為3筆以資
    核銷。
  (2)衡諸一般常情，候時機餐廳應收帳款明細簿所載之 91年9月
    19日消費記錄，倘確係被告甲○○因公務宴請彰化縣內其他
    鄉鎮長、村里長、民意代表、地方仕紳及上級長官之餐會，
    自屬員林鎮公所因公務辦理之餐會費用，應由餐廳人員如實
    逕持91年9月19日消費72,740元之發票向員林鎮公所請款 ，
    並由相關人員依法核銷，惟此筆消費卻未如實申報，竟大費
    周章地拆為25,000元、24,000元、23,740元等3筆， 再依序
    逐筆以不實之「91年9月上旬」、「91年10月中旬」、「 91
    年10月下旬」等用餐日期簽報核銷，顯與常情有違，實難信
    此部分款項係員林鎮公所因公務辦理之餐會費用，由此亦可
    知員林鎮公所並未於如附表一編號2.3.4.所示之簽呈記載用
    餐日期前往候時機餐廳進行與公務有關之消費。被告甲○○
    辯稱該次餐會係因公務而辦理云云，顯與事實不符，不可採
    信。
  (3)至證人即中國國民黨員林鎮黨部書記劉錫惠於原審95年12月
    21日審理時到庭證稱：「（你任職期間，有無參加員林大村
    、永靖、員林三鄉鎮的聯誼會？）有。（參加幾次？）1 次
    。（在何時參加？）在91年9 月19日。（你為何記得那麼清
    楚？）因為那是我第一次到員林擔任書記，所以我記得，且
    我查過我的活動紀錄。（這聯誼會性質為何？）3 個鄉鎮長
    及鎮民代表會代表、村里長的聯誼活動。（參加人為何？）
    3 個鄉鎮長、員林、永靖、大村鎮民代表會主席、村里長、
    立法委員卓伯源、阮剛猛縣長、葉麗娟議員等。（這聯誼會
    有無用餐？）有。（用餐何人負責支付錢？）員林鎮公所。
    （為何由員林鎮公所負責？）因為這活動我曾經跟員林鎮公
    所聯繫，這是關懷鄉鎮再創繁榮案，是結合3 個鄉鎮資源，
    研討如何促進大員林地區的繁榮，鎮長覺得這主題符合民
    眾利益，及對大員林發展有重大關係，且是在員林鎮舉行，
    所以應該由員林鎮公所主辦，且用餐會方式大家出席。（這
    麼大活動何人發起？）我剛到員林服務不久，我們上級黨部
    基於政黨政治對於地方發展盡力， 所以聯繫3地方首長辦理
    ，這部分是由我們策劃，但我們不是主辦。（你們這次活動
    有無發函給3個鄉鎮長、代表會共同參與？）我們透過3個鄉
    鎮代表會聯繫，我們要求的對象，我們有發函。鄉鎮長、鄉
    鎮民代表、代表會我們有發函。‧‧‧（你們當天到何處會
    餐？）在候時機餐廳。」（原審卷(四)第8頁反面以下） 等語
    ，然依證人劉錫惠陳述可知，該次聯誼餐會係由中國國民黨
    員林鎮黨部舉辦，而證人劉錫惠所任職之中國國民黨員林黨
    部所策劃及發函要約，並非由員林鎮公所發函邀請，則縱使
    參與者包括鄉鎮長及民意代表，難認與員林鎮公務有何關聯
    ； 苟上開消費款72,740元確係支付前述3鄉鎮聯誼餐會之費
    用，理應於明細中清楚標示餐會目的，並一次請款，為何要
    分開3筆發票、分3次請款？況依證人劉錫惠所述，該次餐會
    目的係為研討大員林地區之再繁榮案，顯與所謂「鑽石婚」
    毫無干係，然依證人程慧娟上開所述，該筆72,740元消費款
    原先之名目係記載「鑽石婚」，事後始將「鑽石婚」之字樣
    予以刪除，凡此種種均難認與證人劉錫惠所述研討大員林地
    區之再繁榮案有關，顯見上開消費款72,740元消費款，根本
    與證人劉惠所稱之3鄉鎮聯誼餐會無關。是證人劉錫惠上開
    陳述，尚難採為有利於被告甲○○之認定。
  3.如附表一編號5. 所示之費用：
  (1)如附表一編號5.所示之費用，係證人即另案被告銓勝擔任
    立仁慈善會理事長任內，於91年10月11日在候時機餐廳之消
    費，此據證人銓勝於本院前審97年6月26日審理時證稱 ：
    「（91年12月2日消費金額7940元，是否是你去消費的？ ）
    是我們立仁慈善會召開第六次理監事會議，不是我個人，我
    當時是會長。（立仁慈善會的消費款為何拿去鎮公所報帳核
    銷？）因為我們有邀請鎮長去參加，他告訴我們說因為我們
    立仁慈善會常常對社會及公所有一些義務的工作，所以鎮長
    說這個由員林鎮公所補助餐費。」等語明確（本院前審卷(二)
    第113頁反面以下）。又依候時機餐廳內帳帳冊之記載， 員
    林鎮公所於91年12月間並無附表一編號5.所示之消費，僅於
    91年10月11日記載「銓勝， 收入7940，12/26現金」等字
    樣，而其日記帳則於91年10月11日記載：立仁慈善會消費7,
    940元，另於同年12月26日記載「收銓勝，10/7,940」 ，
    至91年12月期間之日記帳內，員林鎮公所亦無該筆消費，有
    扣案之候時機餐廳內帳帳冊及日記帳冊可稽，可知此筆消費
    確係銓勝擔任理事長之立仁慈善會的消費，難認與員林鎮
    公所之公務有何關聯。
  (2)證人俊國於94年12月8 日偵訊時具結證稱：「（12月下旬
    該筆7940之消費由你代墊？）是，是我先代墊給俊任的，
    發票也是他拿過來的，當天俊任跟我講說銓勝已經付帳
    給餐廳了，叫我如果身上方便的話先墊給他，我剛好那天身
    上有錢所以就先墊給他，至於後來我過幾天上簽呈，我已經
    忘記了。‧‧‧（91年9月及10、12月份上級機關共來4次，
    請問，該等上級機關是何機關？你有無到場？候時機餐廳日
    報表資料根本未有此等消費資料，你作何解釋？）這些上級
    機關都是鎮長講的，他說是上級機關我就寫上級機關，我沒
    有到場，發票都是鎮長拿回來的，所以我們也不會實際上去
    問是否有該筆消費」等語（見94年度偵字第9543號卷(二)第21
    9、220頁）；又本件簽呈係91年12月26日製作，黏貼憑證用
    紙上並記載「本款俊國代墊」，有該簽呈及黏貼憑證用紙
    在卷可憑，足認證人俊國上開證述為真。則該筆消費顯係
    另案被告銓勝於消費後2 個多月才向餐廳付款，並於付款
    後將該個人消費之發票，透過俊任轉交，而由俊國依被
    告甲○○指示以附表一編號5.所示名目核銷。
  (3)被告甲○○雖辯稱因伊有參與立仁慈善會之會議，當場表示
    餐費由員林鎮公所補助云云，倘立仁慈善會之餐會支出倘合
    乎員林鎮公所補助社會團體之相關規定，另案被告銓勝於
    91年12月16日支付91年12月11日之消費款7940元而取得發票
    後，自應依員林鎮公所補助社會團體之相關規定如實申請補
    助，再由員林鎮公所相關承辦人員依法核銷，惟此筆消費卻
    未如實申報，復以簽呈繕具如附表一編號5.所示之不實理由
    申報核銷，堪認如附表一編號5.所示消費款7940元，係私人
    用餐，與公務無關，亦不合於員林鎮公所補助社會團體之相
    關規定。被告甲○○此部分辯解，亦無從採為有利於被告之
    認定。
  B、附表二所示部分（昇財麗禧酒店股份有限公司部分）：
  1.附表二編號1.2.所示之費用：
  (1)依昇財麗禧酒店應收帳款明細表及傳票之記載，91年12月初
    及同年月12日，員林鎮公所在昇財麗禧酒店並無如附表二編
    號1.2.所示之18,000元及19,050元2 筆消費額，惟於同年月
    11日，卻有1筆以簽帳金額為37,050元之消費額，而該筆37,
    050元消費額，經拆成2筆，分別為18,000元及19,050元之金
    額，分別於同年月31日及92年1月8日經製作傳票入帳，而此
    2 筆款項，均由員林鎮公所開立公庫支票支付，有昇財麗禧
    酒店應收帳款明細1份、傳票3紙（號碼分別為：Ｚ000000000
     、Ｚ000000000及Ｚ000000000）及員林鎮公所公庫支票2紙（
    支票號碼：AB0000000、AB0000000）在卷可稽。
  (2)衡諸一般常情，昇財麗禧酒店應收帳款明細表及傳票所載之
    91年12月11日消費記錄，倘確係被告甲○○因公務宴請鎮民
    代表、地方仕紳及各課室主管研商員林鎮令宣導等相關事宜
    致逾膳時間而舉行之餐會，自屬員林鎮公所因公務辦理之餐
    會費用，應由餐廳人員如實逕持91年12月11日消費37,050元
    之發票向員林鎮公所請款，並由相關人員依法核銷，惟此筆
    消費卻未如實申報，竟又大費周章地拆為18,000元及19,050
    元等2 筆，再依序逐筆以不實之「91年12月初」、「91年12
    月13日」等用餐日期簽報核銷，顯與常情有違，實難信此部
    分款項係員林鎮公所因公務辦理之餐會費用，由此亦可知員
    林鎮公所並未於如附表二編號1.2.所示之簽呈記載用餐日期
    前往昇財麗禧酒店進行與公務有關之消費。
  2.附表二編號3.所示之費用：
  (1)如附表二編號3.所示27,100之費用，係合併 92年1月15日之
    22,000元及92年1月17日之5,100元兩筆消費，彙開成一張發
    票（原各該消費之發票2張則經作廢）後， 由員林鎮公所以
    公費核銷等情，有簽呈、黏貼憑證用紙各1紙、發票3張、昇
    財麗禧酒店傳票2張及員林鎮公所公庫支票1張附卷可稽，並
    經證人即昇財麗禧酒店會計莊貽安於 95年4月20日偵訊時具
    結證稱如附表二編號3.所示之27,100元發票係將 92年1月15
    日消費22,000元及92年1月17日消費5,100元所開立之發票均
    作廢後所彙開，是客人要求我們才會這樣作等語（見94年度
    偵字第9543號卷(三)第239-241頁），堪信屬實。而其中92年1
    月15日消費之22,000元，係被告甲○○之用餐，有當日之訂
    席紀錄在卷可憑；另依其中92年1月17日消費之5,100元，原
    編號RZ00000000號之統一發票記載，買受人為銓勝，此有
    該發票影本附卷可稽，衡諸常情， 該次消費5,100元之用餐
    倘係員林鎮公所之公務用餐，員林鎮公所相關人員應不致要
    求將發票買受人開立為銓勝，蓋簽帳消費將買受人記載為
    銓勝，不但可能使銓勝遭追繳款項，更將發生公務餐費
    無法核銷之問題，而該筆消費既以銓勝為發票買受人，應
    係經由銓勝同意，則該筆消費自屬銓勝個人應負擔之消
    費，與員林鎮公所公務應無關聯，足認如附表二編號3.所示
    之5,100元之費用， 係另案被告銓勝個人之消費。由上可
    知，被告甲○○所消費之該筆22,000元之用餐倘與公務有關
    ，其大可據實申報核銷，何須於昇財麗禧酒店開立發票後，
    再要求昇財麗禧酒店之人員將該2筆發票作廢， 與被告銓
    勝之私人消費合併開立1張發票， 復以簽呈繕具如附表二編
    號3.所示之不實理由申報核銷，堪認被告甲○○上開22,000
    元之消費，屬私人用餐，與公務無關。
  (2)至證人張道洲於原審95年12月21日審理中固曾到庭證稱，伊
    於自來水公司員林營運處主任一職退休前之92年1月16日前1
    、2 日，曾與營運所同仁及員林鎮公所人員於下班時間在昇
    財麗禧酒店進行業務餐敘等語（原審卷(四)第81頁反面以下）
    ，僅能證明被告甲○○曾宴請自來水公司退休人員，尚難認
    定該次餐會與公務有關，證人張道洲之陳述，亦難採為有利
    於被告甲○○之認定。
  3.附表二編號4.所示之費用：
    依昇財麗禧酒店提供之應收帳款明細表及傳票記載觀之，94
    年3月3日未見以員林鎮公所為買受人之如附表二編號4.所示
    11,714元之消費，僅見94年2月5日有與該筆金額相符之簽帳
    ，並於94年3月22日收回，收取方式為員林鎮公所支票， 有
    昇財麗禧酒店應收帳款明細1份、傳票3紙附卷可稽；而證人
    莊貽安於95年4月20日偵訊時具結證稱： 卷附員林鎮公所核
    銷之EZ00000000號之統一發票，即為94年2月5日員林鎮公所
    消費11,714元之發票，發票日會記載94年3月3日應該是應客
    人請求開立等語（見 94年度偵字第9543號卷(三)第239-241頁
    ）。由此可知，員林鎮公所並未於如附表二編號4.所示之簽
    呈記載用餐日期前往昇財麗禧酒店進行與公務有關之11,714
    元之消費。則被告甲○○倘確因公務邀集地方仕紳研商如何
    推動鎮政建設而舉行之餐會，而屬員林鎮公所因公務辦理之
    餐會費用，應由餐廳人員如實逕持94年2月5日消費11,714元
    之發票向員林鎮公所請款，並由相關人員依法核銷，惟此筆
    消費卻未如實申報，自難信此部分款項係員林鎮公所因公務
    辦理之餐會費用，應係被告甲○○之個人消費。
  C、如附表三所示部分（華屋有限公司部分）：
  1.如附表三編號1.2.3.所示費用：
  (1)依卷附之華屋公司應收帳款、日報表及訂桌登記簿觀之，均
    無如附表三編號1.簽呈所示於92年2月10日之消費紀錄， 惟
    於同年1月27日之日報表有1筆相同金額之消費，而應收帳款
    帳冊於該日（即1月27日）亦記載「員林鎮公所、鎮長 、
    金額14,375、2/24票」，與附表三編號3.所示黏貼憑證用紙
    上員林鎮公所財政課所蓋「 92.2.24出納付訖」之日期互核
    相符，足認如附表三編號3.所示核銷之費用，即為華屋公司
    應收帳款帳冊上記載92年1月27日鎮長14,375元之消費 ，
    且該簽呈所載於92年2月10日之消費日期已屬不實。 再觀諸
    簽呈上記載之用餐原因為「 92年2月10日鎮長拜訪地方仕紳
    ，因時至逾膳時間，故鎮長邀請赴本鎮華屋有限公司用膳」
    云云，則倘確係被告甲○○因公務拜訪地方仕紳致生逾膳費
    用，而屬員林鎮公所因公務辦理之餐會費用，應由餐廳人員
    如實逕持 92年1月27日消費14,375元之發票逕向員林鎮公所
    請款，並由相關人員依法核銷，惟此筆消費卻未如實申報，
    竟又以不實之用餐日期簽報核銷，顯與常情有違，實難信此
    部分款項係員林鎮公所因公務辦理之餐會費用，由此亦可知
    員林鎮公所並未於如附表三編號1.所示之簽呈記載用餐日期
    前往華屋公司進行與公務有關之消費，該次用餐應為甲○○
    之個人消費，與公務無關。
  (2)依卷附之華屋公司應收帳款、日報表及訂桌登記簿觀之，並
    無如附表三編號2.簽呈所示於92年2月17日之消費紀錄， 惟
    於同年月16日之估價單卻登載鎮長消費5,000元， 該日日
    報表亦有1筆5,000元之消費，且以現金支付；而證人即華屋
    公司負責人廖文林於偵查中具結證稱：「（卷附 92年2月16
    日鎮長估價單用餐之用？）這是外帶，我們有記載，估價單
    第一行，記載外帶，這好像過年時間，鎮長司機過來拿的，
    他們定5千元食材，我聽到是鎮長一桌外帶。」等語（見 94
    年度偵字第9543號卷(三)第219頁）， 另證人即華屋有限公司
    會計林秀貞95年4月18日偵訊時亦具結證稱：「（提示92年2
    月17日的1張5000元的發票，從日報表及估價單上看起來 ，
    應該是2月16日的消費，為何發開2月17日？）這張發票是直
    接結清的，因為上面有記現金收入，是2月16日的消費， 一
    般的話發票是順著日期開出來，如果客人要求我們我們會儘
    量配合客人的要求。（就這張發票而言， 消費日期2月16日
    ，因為客人的要求所以你們改成2月17日？）是。」等語 （
    見94年度偵字第9543號卷(三)第228頁）； 再核諸如附表三編
    號2.所示之黏貼憑證用紙上記載「鎮長代墊」，核銷後並經
    甲○○簽名具領發放之公費，恰與上揭付現消費之情節相符
    等情，可認如附表三編號2.所示核銷之費用即為上開 92年2
    月16日甲○○消費之5,000元無誤。 而觀諸本件簽呈所載之
    用餐理由為「92年2月17日上級機關視察本鎮建設， 因時至
    逾膳時間，故鎮長邀請赴華屋有限公司用膳」云云，顯見該
    簽呈所載於92年2月17日之消費日期已有不實， 而其消費地
    點實際上是外帶食材，簽呈卻記載「赴華屋有限公司用膳」
    ，亦有不實。則倘確係被告甲○○因上級機關視察員林鎮建
    設致生逾膳費用，自屬員林鎮公所因公務辦理之餐會費用，
    應由餐廳人員如實逕持92年2月16日消費5,000元之發票逕向
    員林鎮公所請款，並由相關人員依法核銷，惟此筆消費卻未
    如實申報，竟又以不實之用餐日期、地點簽報核銷，顯與常
    情有違，實難信此部分款項係員林鎮公所因公務辦理之餐會
    費用，由此亦可知員林鎮公所並未於如附表三編號2.所示之
    簽呈記載用餐日期前往華屋公司進行與公務有關之消費，該
    次用餐應為甲○○之個人消費，與公務無關。
  (3)再依卷附之華屋公司應收帳款、日報表及訂桌登記簿觀之，
    並無如附表三編號3.簽呈所示於92年3月28日之消費紀錄 ，
    惟於同年月 22日之日報表上卻記載「鎮長」消費4,200元
    ，現金付帳，同日訂桌登記簿上記載「鎮長×4位」； 與如
    附表三編號3.所示之黏貼憑證用紙上記載「鎮長代墊」，核
    銷後並經甲○○簽名具領核撥之公費，恰與上揭付現消費之
    情節互核相符，可認附表三編號3.核銷之費用即為上開92年
    3月22日甲○○消費之4,200元，且該簽呈所載於 92年3月28
    日之消費日期已屬不實。再觀諸簽呈上記載之用餐原因為「
    92年3月28日邀請本鎮仕紳研商本鎮地方建設等相關事宜 ，
    因時至逾膳時間，故鎮長邀請赴本鎮華屋有限公司用膳」云
    云，則倘確係被告甲○○因公務邀請該鎮仕紳研商地方建設
    致生逾膳費用，而屬員林鎮公所因公務辦理之餐會費用，應
    由餐廳人員如實逕持92年3月22日消費4,200元之發票逕向員
    林鎮公所請款，並由相關人員依法核銷，惟此筆消費卻未如
    實申報，竟又以不實之用餐日期簽報核銷，顯與常情有違，
    實難信此部分款項係員林鎮公所因公務辦理之餐會費用，由
    此亦可知員林鎮公所並未於如附表三編號3.所示之簽呈記載
    用餐日期前往華屋公司進行與公務有關之消費，該次用餐應
    為甲○○之個人消費，與公務無關。
  2.附表三編號4.5.所示費用：
  (1)附表三編號4.所示之費用係合併92年5月22日之4,020元（原
    消費為4,460元，折扣440元）、92年5月30日之4,160元（原
    消費4,600元，折扣440元 ）之兩筆消費彙開成1張發票向員
    林鎮公所請款等情，有簽呈、黏貼憑證用紙、華屋公司92年
    5月22日、30日之日報表及應收帳款帳冊各1份附卷可稽；另
    附表三編號5.所示之費用係合併92年6月16日之3,270元、92
    年6月18日之3,200元之兩筆消費彙開成 1張發票向員林鎮公
    所請款乙節，亦有簽呈、黏貼憑證用紙、華屋公司92 年6月
    16日、18日之日報表及應收帳款帳冊各1份附卷可稽。
  (2)觀諸卷附華屋公司之訂桌登記簿、日報表及應收帳款帳冊內
    容，92年5月22日訂桌人登記為「鎮長的哥哥，6位」，同日
    之日報表記載為秘書、應收帳款帳冊則記為主秘、92年
    5月30日訂桌人登記為「副主席，600×7」， 同日之日報
    表記載為秘書，應收帳款帳冊亦記載為秘書、 92年6月
    16日日報表記載為秘書、應收帳款帳冊亦記載為秘書、
    92年6月18日訂桌人登記為「先生，5大1小」， 同日之日
    報表記載為主秘，應收帳款帳冊亦記載主秘；而證人即
    華屋公司會計林秀貞於95年4月18日偵訊時具結證稱：「（
    若為員林鎮公所來訂桌，訂席單及日報表的記載為何？）訂
    桌簿的話就會寫員林公所，因為他們單位比較大‧‧‧（
    主秘或秘書是指何人？）秘書應該是個子比較不高比較
    瘦的那一個，請款如果是秘書簽的話就會連同發票、請款單
    送到他的辦公室，主秘是指比較高的那一個，臉有點方方
    的，與鎮長長的比較像，就是我說的副主席。‧‧‧（
    銓勝來用餐有無簽帳？若其簽帳，如何向其收帳？）有，來
    1、2次簽帳，其中有1次他叫我送到公所，因為那1次拖了好
    幾個月，所以我印象比較深刻，因為那1次我們發票送進去1
    個月都沒有消息，所以我打電話去問票有無下來，後來出納
    跟我說如果票下來會通知我去領， 但是我等了1個星期都沒
    有，所以我打電話給銓勝留的電話，他問我有沒有將發票
    送進公所，我說當然有，他說他要幫我追蹤看看，過1、2星
    期後，公所就通知我去領。（ 92年6月18日之『塗』先生所
    指為何人？5大1小據你先生稱是指5個大人1個小孩是否有誤
    ？）我沒有印象，沒有錯。（提示該日的日報表，上面寫的
    主秘是否就是這筆送由公所去請款的？ ）如果是這1筆的
    話，應該就是銓勝所消費的。（鎮長來消費的話，會不會
    寫塗先生？）應該會寫鎮長。‧‧‧（為何2筆消費款【 指
    附表三編號4.】匯開成1張發票去向鎮公所請款？ 這是何人
    指示的？）是銓勝交待我們這樣子做的。 有時候1張就會
    請我們開過去公所，有時會2、3張一起開過去公所請款。我
    們送過去的時候秘書也不會有什麼反應。（為何銓勝的
    消費會開立員林鎮公所為買受人的發票？是誰之授意？）我
    們會看客人的指定來開檯頭。會開員林鎮公所是看客人的意
    思。就銓勝消費而言，是銓勝教我們這樣子做的。‧‧
    ‧（據6月18日之定席單顯示，記載『5大小』，據妳先生所
    稱乃係5個大人1個小孩來用餐，來的是甲○○？銓勝或是
    俊國？）來的【指附表三編號5.】應該不是鎮長，應該是
    方臉的那一個，俊國沒有帶小孩子來吃過。（ 這2筆款項
    【指附表三編號5.】是同一天收現，是否為同開一張發票？
    ）是。就是我之前有說到有1筆款項拖比較久的那1筆。‧‧
    ‧（據你之前所稱5大1小應該是銓勝帶小孩子來吃飯，會
    開張這樣子的發票是他指示或是你們公司自己決定？）是依
    照銓勝的指示才會這樣子開的，也是會依照他的指示，若
    他請我們將簽單送到公所，我們也會送到公所去請款。」等
    語（見94年度偵字第9543號卷(三)第225-230頁），由此可知
    ，華屋公司之訂桌登記簿、日報表及應收帳款帳冊所載「鎮
    長的哥哥」、「副主席」、「主秘」、「先生」、「
    秘書」，均係同指銓勝，則如附表三編號4.5.所示之消
    費，均為銓勝個人消費，應與員林鎮公所之公務無何關聯
    。
  D、如附表四所示部分（台北和漢小吃部部分）：
  1.如附表四編號1.3.4.5.所示費用：
  (1)依卷附員林鎮公所據以核銷之如附表四編號1.3.4.5.所示發
    票（收據）、簽呈、黏貼憑證用紙及台北和漢小吃部應收帳
    款帳冊明細觀之，台北和漢小吃部並無如附表四編號3.簽呈
    所示於91年10月間、92年5月26日、92年7月1日及92年9月10
    日之員林鎮公所消費紀錄，惟該店於91年8月9日之帳冊明細
    上卻記載：銓（誤載為鈺）重消費3,300元，91年9月22日
    銓勝消費3,630元，合計金額6,930元，恰與如附表四編號
    1.所示金額相符；另92年5月28日、30日鎮公所各消費2,835
    元、2,350元、92年5月11日銓（ 誤載為鈺）勝消費3,670
    元，合計金額8, 855元，恰與如附表四編號3.所示金額相符
    ；另「先生」及「太太」分別於92年6月7日、12日、15
    日、16日、17日及 20日分別消費1,860元、1,780元、2,000
    元、665元、200元、730元及1,830元，合計金額9,065元 ，
    恰與如附表四編號4.所示金額相符；又「先生」於 92年8
    月15日及28日分別消費2,450元及2,650元， 合計金額5,100
    元，恰與如附表四編號5.所示金額相符，足認如附表四編號
    1.3.4.5.之費用，應係合併上揭各筆消費所得總額，且如附
    表四編號1.3.4.5.所示簽呈記載於91年10月間、 92年5月26
    日、92年7月1日及92年9月10日等消費日期均屬不實。
  (2)上開被告甲○○消費之3,300元， 倘確係因公務邀請地方仕
    紳商討員林鎮治安維護事宜致生逾膳費用，自屬員林鎮公所
    因公務辦理之餐會費用，應由餐廳人員如實逕持91年8月9日
    消費3,300元之收據逕向員林鎮公所請款， 並由相關人員依
    法核銷，惟此筆消費卻未如實申報，竟又以不實之用餐日期
    簽報核銷，顯與常情有違，自難信此部分款項係員林鎮公所
    因公務辦理之餐會費用，由此亦可知員林鎮公所並未於如附
    表四編號1.所示之簽呈記載用餐日期前往台北和漢小吃部進
    行與公務有關之消費，該次用餐應為甲○○之個人消費，與
    公務無關。
  (3)證人即台北和漢小吃部會計黃美瑤於 95年4月17日偵訊時具
    結證稱：應收帳款帳冊是伊所製作，除了簽帳之客人在還沒
    記入應收帳款帳冊前就付款者外，都會記入應收帳款帳冊，
    應收帳款帳冊上記載「太太」就是銓勝的太太，所以記
    載「先生」就是銓勝等語；而證人即台北和漢小吃部負
    責人林平和亦於95年4月17日偵訊時具結證稱：其知道「 
    太太」就是銓勝太太，「先生」就是銓勝等語（見94
    年度偵字第9543號卷(三)第208、209、194頁）。 核證人黃美
    瑤、林平和2人所述情節相符，堪信屬實， 足認台北和漢小
    吃部應收帳款帳冊上之「太太」為另案被告銓勝之太太
    ，「先生」則為另案被告銓勝。則衡諸常情，上開消費
    之用餐倘係員林鎮公所之公務用餐，員林鎮公所相關人員均
    可照實檢據申報核銷用餐費用，應不致虛報用餐者係銓勝
    或銓勝之太太，否則該簽帳消費不但可能使銓勝遭追繳
    款項，更將發生公務餐費無法核銷之問題。綜上可知，如附
    表四編號1.3.所示之費用，係包括另案被告銓勝分別於91
    年9月22日、92年5月11日之消費，而編號4、5之費用，則係
    另案被告銓勝及其妻消費之彙計金額，均分別係被告甲○○與另案被告銓勝及其妻之私人消費，與員林鎮公所公務
    均屬無關。
  2.如附表四編號2.所示費用：
  (1)依台北和漢小吃部應收帳款明細觀之，92年2月初， 並無如
    附表四編號2.所示之消費金額， 惟於92年1月24日應收帳款
    上卻記載「甲○○，10,600」；又細核如附表四編號2.所示
    之收據，其上「2月」的「2」， 相較於「92年」中「2」之
    記載明顯不同，狀似將「1」改成「2」，就此情節則據證人
    黃美瑤於偵查中具結證稱：「（上開10,600之發票確為92年
    1月份消費，為何開立為2月份？）因為去收帳時，本來是寫
    1月份，但客人要我們寫在2月份，因為是我二姐告訴我公所
    人員要我們寫2月份。」等語（見94年度偵字第9543號卷(三)
    第209-210頁），足認92年1月24日甲○○消費之10,600元應
    即為附表四編號2.所示之費用。
  (2)觀諸本件簽呈所載之用餐理由為「92年2 月初上級機關蒞臨
    本鎮參訪，鎮長邀請本鎮仕紳及各課室主管等陪同參加，因
    時至逾膳時間，故於台北和漢小吃部用膳」云云，顯見該簽
    呈所載於92年2 月初之消費日期已有不實；又倘確係被告甲○○因上級機關蒞臨參訪致生逾膳費用，自屬員林鎮公所因
    公務辦理之餐會費用，應由餐廳人員如實逕持該日消費之收
    據逕向員林鎮公所請款，並由相關人員依法核銷，惟此筆消
    費卻未如實申報，竟又以不實之用餐日期簽報核銷，顯與常
    情有違，實難信此部分款項係員林鎮公所因公務辦理之餐會
    費用，由此亦可知員林鎮公所並未於如附表四編號2.所示之
    簽呈記載用餐日期前往台北和漢小吃部進行與公務有關之消
    費，該次用餐應為甲○○之個人消費，與公務無關。
  (三)綜上所述，足認如附表一二三四所示分別以「為民服務- 業
    務費」、「研考業務-業務費」或「一般行政圖書管理-  業
    務費」等預算科目進行核銷之費用均名不符實，且被告甲○○均明知其情。
  (四)被告甲○○如何指示證人即當時擔任秘書室主任俊國將如
    附表一二三四所示私人消費以上揭不實之業務費名義進行核
    銷，而與何人共同詐領財物等情，有下列事證可資證明：
  1.關於員林鎮公所餐費核銷之流程，依證人即當時擔任主計室
    主任施正家於偵查中證稱：「要有一個簽案，然後由首長批
    核之後，然後才會有粘貼憑證的出現。他們先會有一個請示
    單，餐費就是一定要有一個簽呈述明什麼事由用餐，然後用
    什麼科目開支，金額大概多少錢，簽呈上完以後，會先給業
    務單位的主管核完章，然後才會會主計及財政，然後再交給
    首長批示，如果首長同意的話業務單位就會將收據或發票貼
    在粘貼憑證上，然後就是承辦人員蓋章，驗收人員、單位主
    管，然後才會送財政、主計、秘書及主任秘書及鎮長核章之
    後，全部都核完章之後，業務單位就會連同簽收簿送到我們
    主計室開立傳票的小姐，然後開傳票，傳票是指支出傳票，
    然後開完傳票，我來核對是否與原來的簽案的預算科目是否
    相符，然後我核完傳票之後，就送給財政課小姐來開支票，
    然後由財政課長核過無誤之後，支票裡面有4 個人核章，鎮
    長、主計、財政課長（主辦出納）及出納經辦人員四個章，
    支票開出來之後在支票收票人上會蓋一個章，至於交給誰，
    我們完全不知道，這是完全出納在收付」等語（見94年度偵
    字第9543號卷(二)第23頁），足認時任鎮長之被告甲○○確實
    掌握餐費核銷之權責。
  2.又證人即負責簽具如附表所示簽呈之蘇文宏、蘇國鑫、張嘉
    珮於偵查中分別證稱：「俊國會檢據發票要渠等簽寫簽呈
    」、「秘書室單位主管即俊國口頭敘明理由交給秘書室成
    員，由該成員負責撰寫簽呈」、「發票是主任交給我的」
    等語，另證人張梅證稱伊所撰寫之簽呈發票，係主管蔡東瑩
    交予伊，而蔡東瑩則證稱發票係俊國交付，稱係鎮長辦活
    動等語，且負責經手附表餐費核銷之賴信吉、蘇文宏、蘇國
    鑫、楊富美於偵查中亦均證稱其等於核章時，收據或發票均
    已送來，伊等僅係形式核章，並未實地查證等語（以上分別
    見94年度偵字第9543號卷(二)、(三)上開證人相關筆錄），由此
    益證如附表一二三四所示各次餐費之核銷過程均非合法，均
    分別為甲○○、銓勝私人消費，均與公務無關，依法均不
    得報支。
  3.證人即當時擔任秘書室主任俊國於偵查中證稱：「（你於
    員林鎮公所核銷餐費過程中，有無發現不實餐費核銷或浮報
    之情形？）銓勝的情形是鎮長有交待，我是迫於無奈，鎮
    長叫我寫一些理由把他核銷掉。（12月下旬筆7940元之消費
    由你代墊？）是，是我先代墊給涂俊任的，發票也是他拿過
    來的，當天俊任跟我講說銓勝已經付帳給餐廳了，叫我
    如果身上方便的話先墊給他，我剛好那天身上有錢所以就先
    墊給他。‧‧‧（提示17500元、7940元這2筆都是俊任拿
    發票過來的嗎？總共有幾次是銓勝的消費利用鎮公所來核
    銷？）是。有好幾次我已經記不得了，有些事我實在沒有辦
    法拒絕，公務人員實在很無奈。（蘇文宏、蘇國鑫、周厚賢
    他們都是依照你的指示辦理虛偽簽呈？）是，這些都是我交
    給他們的。‧‧‧（91年9 月及10月、12月份上級機關共來
    4 次，請問，該等上級機關是何機關？你有無到場？候時機
    餐廳日報表資料根本未有此等消費資料，你作何解釋？）這
    些上級機關都是鎮長講的，他說是上級機關我就寫上級機關
    ，我沒有到場，發票都是鎮長拿回來的，所以我們也不會實
    際上去問是否有該筆消費。‧‧（秘書室的簽呈裡面的發票
    都是由銓勝及鎮長交給你的外，尚有何人？）主任秘書，
    因為主任秘書有時候由鎮長指派出去或跟鎮長一起出去，鎮
    長就會把發票交給主任秘書，由主任秘書交給我。（如果
    銓勝的發票你晚一點核銷，他會打電話給你？）他會打電話
    給我說已經跟鎮長講好了，為什麼還不給他核銷，有時候口
    氣還不好，我會跟他說我要跟鎮長請示看看，是不是可以核
    銷，最後鎮長都會同意給他核銷，我也是迫於無奈。‧‧‧
    （8 月13日有一個人行天橋的核銷資料，工程部分餐費核銷
    ，非秘書主任權責，而人行天橋修建為建設課業務，為何由
    秘書室辦理核銷？）我有問鎮長說像這一筆要找那一個科目
    ，性質跟內容都是鎮長指示的。（這筆17,500元據你所稱也
    是俊任拿發票來的，陳月嬋既知非為員林鎮公所公務用餐
    ，為何他會來公所領費？他是否知道銓勝的帳，也可以來
    公所買單？他人通知他來領？）銓勝跟他講說這張抬頭開
    員林鎮公所，他就會知道這筆消費要到公所來領款，出納通
    知他們來拿錢。（你怎麼知道銓勝跟他講的？）他有時候
    會問我說銓勝那一筆消費抬頭開員林鎮公所，是不是已經
    核銷下來了，因為有時候我會給他壓一陣子，是會計小姐會
    跑來或打電話來跟我問。‧‧‧（核銷會計科目由你決定？
    ）是鎮長說要用那一個科目我就用那一個科目。」等語（見
    94 年度偵字第9543號卷(二)第219-223頁）。核證人俊國與
    被告甲○○及另案被告銓勝間均無怨隙，應不致故為不利
    於甲○○、銓勝之陳述，且證人俊國所為上開陳述，尚
    供明自己如何參與犯罪，堪信證人俊國所述具憑信性。
  4.由上可知，證人俊國確係經由被告甲○○指示，始提出如
    附表一二三四所示內容之簽呈。則被告甲○○身為鎮長，既
    掌握餐費核銷之權責，又明知自己並無主持因公務辦理之餐
    會，竟仍指示下屬簽報核銷與公務無關之如附表一二三四所
    示消費，顯見被告甲○○與另案被告銓勝間有意圖為自己
    不法所有之犯意聯絡。又證人俊國既明知如附表一二三四
    所示之發票或收據，均係甲○○、銓勝個人消費，均與員
    林鎮公所公務無關，仍因被告甲○○授意而指示如附表所示
    之員林鎮公所人員製作不實之簽呈及黏貼憑證簽報核銷，俾
    使甲○○、銓勝詐得財物，足認其與甲○○、銓勝間有
    犯意聯絡及行為分擔。
  5.證人周厚賢於94年12月8 日偵訊時具結證稱：「（你們知道
    這個發票非公務用餐？）是」、「（怎麼會知道他不是公務
    用餐？如何判斷？）因為我在公所是負責新聞方面的，例如
    今天有內政部的官員來的話我們會安排如新聞攝影、發佈新
    聞，如涉及建設課的業務就會由建設課的人去尋找餐會地點
    、相關後續的核銷問題，但是都沒有發現有上級長官來這邊
    指導的情況。（人行天橋修建會議是由何單位來負責？）建
    設課。（為何91年8 月13日這個簽呈是由秘書室來簽？）就
    我知道是俊國主任拿給我的，我沒有去問說為什麼由我們
    科室來簽、有沒有去吃、去那裡吃，但是他有強調說這是鎮
    長吃的，我們要負責處理核銷。‧‧‧（有多筆消費你都知
    道是虛偽的，為何你還要蓋章？）我沒有辦法拒絕‧‧‧因
    為俊國他會強調這是鎮長吃飯的。」等語（見94年度偵字
    第9543號卷(二)第209-216 頁），證人周厚賢明知時間及用餐
    事由均不實，仍依俊國之指示製作不實之簽呈及黏貼憑證
    用紙，並持以辦理核銷作業，足認其所為如附表一編號1.至
    4.、附表二編號4.、附表三編號1.3.、附表四編號4.所示行
    使公務員登載不實文書之犯行，分別與俊國、甲○○、
    銓勝間有犯意聯絡及行為分擔。
  6.證人即如附表一二三四所示之簽辦及審核人員蘇文宏、江仕
    用、黃寬裕、賴信吉、蘇國鑫、楊富美、張梅、蔡東瑩、黃
    吉城、張嘉珮等人固均分別負責簽具或審核如附表所示簽呈
    ，惟其等於均否認明知不實，且如附表所示之發票、收據均
    係由證人俊國交付予蘇文宏、蔡東瑩、蘇國鑫、張嘉珮等
    人，並且或同時交付製作好之簽呈、或於告知如附表所示之
    簽呈內容後，指示蘇文宏等人製作簽呈辦理餐費核銷等情，
    已詳如上述，則證人俊國既未如實告知用餐之真實狀況，
    而係告知如附表所示簽呈上所載之事由，自難逕認蘇文宏等
    人於製作簽呈、黏貼憑證用紙或分層審核時，對於簽呈內容
    明知不實，更無從遽指其等與甲○○、銓勝、俊國間有
    何犯意聯絡或行為分擔。
  7.至證人張梅於本院前審97年6 月26日審理中證稱：「依我的
    做事原則，除了遵照單位主管蔡東瑩的指示辦理，我深信我
    的主管不會欺騙我。我做事一貫的態度，我都會打電話去餐
    廳查證確認無誤。（91年12月13日社區大學有無去餐廳消費
    ，妳是否有向店家求證？）因為當時我沒有去參加這個餐會
    ，所以為了慎重起見我有打電話去餐廳求證確認無誤。（是
    否確實有這筆消費？）餐廳的人告訴我有。」等語（本院前
    審卷(二)第116頁）；證人蔡東瑩於本院前審97年6月26日審理
    中證稱：「我是有交代張梅去查證，她有跟昇財麗禧電話聯
    繫。（你是否知道查證的結果？）她有跟我講，確實有去消
    費。」等語（見本院前審卷(二)第116 頁反面），僅能證明證
    人張梅、蔡東瑩確實不知其等簽具或審核如附表二編號2.所
    示簽呈有何不實，尚無從採為有利於被告甲○○之認定，附
    此敘明。
  (五)綜上所述，被告甲○○所為共同詐取公有財物及行使公務員
    登載不實文書， 並詐得員林鎮公所252,819元之公有財物等
    犯行，事證明確，應依法論科。
三、新舊法比較方面：
    按行為後法律有變更者，適用行為時之法律，但行為後之法
    律有利於行為人者，適用最有利於行為人之法律， 刑法第2
    條第1項定有明文。本件被告3人行為後，刑法及刑法施行法
    業於 94年2月2日經總統以華總一義字第09400014901號令修
    正公布，並於95年7月1日施行（下稱新刑法，修正前刑法下
    稱舊刑法），貪污治罪條例亦於95年5月30日修正公布， 並
    於95年7月1日施行、參酌最高法院95年5月23日刑事庭第8次
    會議決議意旨，刑法第2條第1項之規定，係規範行為後法律
    變更所生新舊法律比較適用之準據法，於新刑法施行後，應
    適用刑法第2條第1項之規定，為「從舊從輕」之比較。另於
    比較時應就罪刑有關之共犯、未遂犯、想像競合犯、牽連犯
    、連續犯、結合犯，以及累犯加重、自首減輕暨其他法定加
    減原因（如身分加減）與加減比例等一切情形，本於統一性
    及整體性原則，綜其全部罪刑之結果而為比較。茲就本件新
    舊法比較情形說明如下：
  1.舊貪污治罪條例第2條係規定「依據法令從事公務之人員 ，
    犯本條例之罪者，依本條例處斷；其受公務機關委託承辦公
    務之人，犯本條例之罪者，亦同」， 新貪污治罪條例第2條
    則規定「公務員犯本條例之罪者，依本條例處斷」；然因該
    條例並未對公務員定義，是依同條例第19條之規定，應適用
    刑法第10條第2項之規定。 被告等行為後刑法就公務員之定
    義雖有變更， 惟依新舊貪污治罪條例及新舊刑法第10條第2
    項規定比較結果， 無何者較有利於被告。故應依新刑法第2
    條第1項前段之規定，適用被告行為時之法律。
  2.刑法第55條牽連犯、第56條連續犯之規定，刑法修正後均經
    刪除，則被告犯行，因行為後新法業已刪除牽連犯、連續犯
    之規定，此刪除雖非犯罪構成要件之變更，但顯已影響行為
    人刑罰之法律效果，自屬法律有變更，依修正前刑法連續犯
    之規定應以一罪論，而修正前之牽連犯，從一重罪處斷，若
    依新刑法規定，則應將各該多次犯行分論併罰，比較新舊法
    結果，以修正前刑法較有利於被告，自以適用修正前刑法第
    55條後段、第56條之規定，對被告為有利。
  3.刑法第28條共同正犯規定，亦有修正，分別適用新、舊法比
    較結果， 刑法第28條原規定「2人以上共同『實施』犯罪之
    行為者，皆為共同正犯」，新法修正為「2人以上共同『 實
    行』犯罪之行為者，皆為共同正犯」，將舊法之「實施」修
    正為「實行」。原「實施」之概念，包含陰謀、預備、著手
    及實行等階段之行為，修正後僅共同實行犯罪行為始成立共
    同正犯。是新法共同正犯之範圍已有限縮，排除陰謀犯、預
    備犯之共同正犯。新舊法就共同正犯之範圍既因此而有變動
    ，自屬犯罪後法律有變更，而新法之規定並非較有利於被告
    ，應適用被告行為時之規定。
  4.修正前刑法第31條第1項規定：「 因身分或其他特定關係成
    立之罪，其共同實施或教唆、幫助者，雖無特定關係，仍以
    共犯論」。修正後同條項則規定：「因身分或其他特定關係
    成立之罪，其共同實行、教唆或幫助者，雖無特定關係，仍
    以正犯或共犯論。但得減輕其刑」。被告丙○○、戊○○雖
    無公務員身分，然與具公務員身分之被告甲○○、庚○○共
    同實行犯罪，依修正前或修正後刑法第31條第1項規定， 均
    論以共同正犯，然依修正後之規定，則得減輕其刑，故比較
    後，以修正後刑法第31條第1項規定較有利於被告丙○○ 、
    戊○○。
  5.關於褫奪公權規定之比較：
    新刑法第37條第2項規定「宣告1年以上有期徒刑，依犯罪之
    性質認為有褫奪公權之必要者， 宣告褫奪公權1年以上10年
    以下」，舊刑法第37條第2項則規定「宣告6月以上有期徒刑
    ，依犯罪之性質認為有褫奪公權之必要者， 宣告褫奪公權1
    年以上10年以下」，惟按「科刑判決所適用之法律，無論係
    對主刑、從刑或刑之加重、減輕或免除等項，除法律別有規
    定外，應本統一性及整體性之原則而適用之，不容與主刑所
    適用之法律任意割裂」（最高法院85年度台上字第2483號判
    決意旨參照）。則本件關於褫奪公權部分，自應分就被告等
    應適用之法律，而分別適用刑法修正前、 後第37條第2項之
    規定。
  6.刑法第51條之規定亦經修正， 修正前刑法第51條第5款規定
    「宣告多數有期徒刑者，於各刑中之最長期以上，各刑合併
    之刑期以下，定其刑期。但不得逾20年」，修正後刑法第51
    條第5款規定「宣告多數有期徒刑者， 於各刑中之最長期以
    上，各刑合併之刑期以下，定其刑期。但不得逾30年」，經
    比較新舊法結果，自以舊法規定之定應執行刑之上限為20年
    對被告甲○○較有利。
  7.刑法第33條第5款業於94年2月2日修正公佈，並於 95年7月1
    日施行，修正前刑法第33條第5款原規定：「罰金：1元以上
    。」，而刑法分則編各罪所定罰金之貨幣單位原為銀元，依
    現行法規所定貨幣單位折算新臺幣條例規定， 銀元1元折算
    新臺幣3元，則修正前罰金最低數額應為新臺幣3元。刑法第
    33條第5款修正後改為：「罰金：新台幣一千元以上， 以百
    元計算之。」，修正後罰金最低數額變更為新臺幣1000元，
    比較修正前後之規定， 修正後刑法第33條第5款所定罰金之
    最低數額，較修正前提高， 自以修正前刑法第33條第5款之
    規定有利於被告。
  8.經綜合比較新、舊法之規定，被告庚○○、甲○○部分，依
    刑法第2條第1項前段，自應適用行為時之法律。至被告戊○○、丙○○部分，因修正後共同正犯之規定，對其等並無有
    利或不利之情形， 然因修正後刑法第31條第1項但書有減輕
    其刑之規定，較有利於被告，是依刑法第2條第1項但書規定
    ，適用最有利於被告戊○○、丙○○之法律即修正後刑法之
    規定。
四、論罪科刑部分：
  (一)按貪污治罪條例第4條第1項第3 款所規定，經辦公用工程收
    取回扣罪之所謂回扣，係指公務員意圖不法之所有，將應付
    給之工程價款中，與對方約定，提取一定比率或扣取其中一
    部份，據為不法之所有而言。而貪污治罪條例第4條第1項第
    2款所謂「藉勢」勒索財物，須行為人「憑藉權勢、權力 」
    ，以恫嚇或脅迫之手段，使人畏懼而交付財物（最高法院88
    年度台上字第1862號、92年度台上字第4011號判決意旨參照
    ）。茲對被告甲○○、庚○○、戊○○、丙○○藉勢勒索財
    物犯行論罪說明如下：
  1.本件被告甲○○憑藉其掌控工程合約之簽訂、工程款項撥付
    等決行權限，與被告庚○○共同勒索被害人己○○，使其畏
    懼得標之工程無法順遂進行，心生畏懼而交付財物，被害人
    所交付者自非回扣。核被告甲○○、庚○○所為，均係犯貪
    污治罪條例第4條第1項第2 款之藉勢勒索財物罪；被告戊○○、丙○○雖不具公務人員之身分，然與被告甲○○、庚○○等依據法令從事公務之人員共犯上開貪污治罪條例第4 條
    第1項第2款之藉勢勒索財物罪，依貪污治罪條例第3 條之規
    定，應依貪污治罪條例之規定處斷。核被告戊○○、丙○○
    所為，係犯貪污治罪條例第4條第1項第2 款之藉勢勒索財物
    罪。
  2.被告甲○○、庚○○、戊○○、丙○○共同先後多次向被害
    人己○○拿取財物，乃針對同一工程藉勢勒索財物先後所為
    之行為，係基於單一勒索財物之犯意，而侵害同一法益，為
    接續犯，應論以一罪。
  3.按凡以自己共同犯罪之意思，參與實施某犯罪構成要件以外
    之行為，或以自己共同犯罪之意思，事先同謀，而由其中一
    部分人實施該犯罪行為者，均為刑法上之共同正犯。被告庚○○、戊○○、丙○○等人彼此間就藉勢勒索財物犯行均有
    犯意聯絡及行為分擔，均為共同正犯，而被告甲○○未直接
    對被害人己○○實施勒索行為，惟與被告庚○○、戊○○、
    丙○○間俱有犯意聯絡，亦為共同正犯。
  4.被告戊○○、丙○○所為固侵害被害人財產上權益及公務執
    行之公正性， 惟其2人均不具公務員身分，其行為所生之非
    難性究屬較輕，依修正後刑法第31條第1項但書規定， 減輕
    其刑。
  5.被告丙○○曾於偵查中自白，且其個人就本件犯罪並未獲取
    任何財物，應依貪污治罪條例第8條第2項規定，遞予減輕其
    刑。
  6.按貪污治罪條例第8條明訂「犯第4條至第6 條之罪，在偵查
    中自白，如有所得並自動繳交全部所得財物者，減輕其刑」
    ，所稱「自白」，係指行為人承認犯罪事實之全部或重要部
    分之供述。被告庚○○於偵查中雖曾陳述部分犯罪事實，惟
    關於犯罪事實之全部或重要部分，其始終推諉矯飾，並未承
    認；且其未將本件犯罪所得返還被害人，與貪污治罪條例第
    8條第2項規定要件不符，自無從依該條項減輕其刑，附此敘
    明。
  (二)次按貪污治罪條例第5條第1項第2 款所謂利用職務上之機會
    ，係指利用職務上所有之一切事機之意，不論係其職務本身
    所固有，抑由職務衍生之事機，均包括在內。茲對被告甲○○所為詐取如附表一至四所示公有財物犯行論罪說明如下：
  1.被告甲○○所為， 係犯貪污治罪條例第5條第1項第2款之利
    用職務上機會詐取財物罪，及犯刑法第216條、第213條之行
    使公務員登載不實文書罪。
  2.按各個行為人間基於彼此間共同犯意之聯絡，推由其中一部
    分人實施犯罪行為者，應就彼此犯意聯絡範圍內之全部犯罪
    結果共負責任。又共同正犯間之犯意聯絡，並不以數人間直
    接發生為限，即有間接之聯絡者，亦包括在內（最高法院92
    年度台上字第1799號判決要旨參照）。被告甲○○此部分犯
    行，與如附表一至四「行為人」欄所示之另案被告銓勝、
    俊國、周厚賢間分別就各該犯行有犯意聯絡、行為分擔；
    至另案被告銓勝雖不具有公務員身分，惟依貪污治罪條例
    第3條等規定，應以共犯論。茲詳述如下：
  (1)被告甲○○與另案被告銓勝、俊國間就附表一編號1.5.
    、附表二編號3.之5,100元、 附表三編號4.5.附表四編號1.
    中之3,630元、附表四編號3.中之3,670元、附表三編號4.5.
    所示利用職務上機會詐取財物、行使公務員登載不實文書等
    犯行，彼此間均有犯意之聯絡與行為之分擔；且就其中如附
    表一編號1.、附表四編號4.所示行使公務員登載不實文書之
    犯行，與另案被告周厚賢間均有犯意之聯絡與行為之分擔，
    均為共同正犯。
  (2)被告甲○○與另案被告俊國就附表一編號2.至4.、附表二
    編號1.2.3.中之22,000元、附表二編號4.、附表三編號1.至
    3.及附表四編號1.中之3,300元、附表四編號2.、 附表四編
    號3.中之5,185元所示利用職務上機會詐取財物、 行使公務
    員登載不實文書等犯行，彼此間均有犯意之聯絡與行為之分
    擔；且就其中如附表一編號2.至4.、附表二編號4.、附表三
    編號1.3.所示行使公務員登載不實文書之犯行，與另案被告
    周厚賢間均有犯意之聯絡與行為之分擔，均為共同正犯。
  3.被告甲○○明知為不實事項而登載於職務上所掌公文書後，
    再持以行使，其不實登載之低度行為，為行使之高度行為所
    吸收，不另論罪。
  4.被告甲○○利用不知情如附表一二三四所示之簽辦及審核人
    員蘇文宏、江仕用、黃寬裕、賴信吉、蘇國鑫、楊富美、張
    梅、蔡東瑩、黃吉城、張嘉珮等人犯利用職務上機會詐取財
    物罪、行使公務員登載不實文書罪，均為間接正犯。檢察官
    認上開人員均為共同正犯，洵有未洽，附此敘明。
  5.被告甲○○先後多次利用職務上之機會詐取財物、行使公務
    員登載不實文書犯行，均時間緊接，顯均係基於概括之犯意
    反覆為之，各觸犯構成要件相同之罪名，均應依修正前刑法
    第56條連續犯論以一罪，並加重其刑。
  6.被告甲○○所為利用職務上之機會詐取如附表二三四所示財
    物犯行，雖未據起訴，惟與起訴之如附表一所示部分有連續
    犯之裁判上不可分關係，復經檢察官移送併辦，自應併予審
    究。
  7.被告甲○○所犯上開2罪，有方法、目的之牽連關係， 均應
    依修正前刑法第55條牽連犯之規定，從一重之利用職務上之
    機會詐取財物罪處斷。
  (三) 被告甲○○所犯貪污治罪條例第4條第1項第2款之藉勢勒索
    財物罪、 同條例第5條第1項第2款之利用職務上機會詐取財
    物罪間，犯意各別，行為互異，犯罪構成要件亦不同，應分
    論併罰。
五、被告甲○○不另為無罪諭知部分：
  (一)公訴意旨另以：甲○○與被告銓勝共謀將私人餐費以員林
    鎮公所公費報銷後，為規避會計、審計單位審核得知其將非
    鎮長或鎮長非公務用餐之消費，以公款核銷之不法情事，乃
    要求候時機餐廳、昇財麗禧酒店、華屋公司及台北和漢小吃
    部之會計，將如附表所示由銓勝消費之餐費或甲○○非公
    務用餐之餐費，於消費後以一次或分數次，由餐廳之人員依
    其等指示，出具如附表簽呈所示之消費日期及買受人，消費
    名稱為便餐之不實統一發票或收據，再由餐廳之會計或出納
    、甲○○或銓勝本人、或銓勝不知情之子俊任，將之
    交付予有犯意聯絡之彰化縣員林鎮公所秘書室主任俊國，
    或由餐廳人員逕交俊國辦理核銷，因認被告甲○○與餐廳
    負責人及會計人員共犯商業會計法第71條第1 款之填製不實
    會計憑證罪嫌云云。
  (二)按犯罪事實應依證據認定之，無證據不得認定犯罪事實；又
    不能證明被告犯罪者，應諭知無罪之判決，刑事訴訟法第15
    4條第2項、第301條第1項分別定有明文。次按，事實之認定
    ，應憑證據，如未能發現相當證據，或證據不足以證明，自
    不能以推測或擬制之方法，以為裁判基礎；又所謂認定犯罪
    事實之證據，係指足以認定被告確有犯罪行為之積極證據而
    言，而認定犯罪事實所憑之證據，雖不以直接證據為限，間
    接證據亦包括在內，然而無論直接或間接證據，其為訴訟上
    之證明，須於通常一般人均不致有所懷疑，而得確信其為真
    實之程度，始得據之為有罪之認定，倘其證明尚未達到此一
    程度，而有合理懷疑存在時，事實審復已就其心證上理由予
    以闡述，敘明其如何無從為有罪之確信，因而為無罪之判決
    ，尚不得任意指為違法，最高法院著有29年上字第3105號、
    40年度台上字第86號、76年度台上字第4986號判例要旨可供
    參酌。又按商業會計法第71條第1 款之填製不實會計憑證罪
    ，固以「商業負責人、主辦及經辦會計人員或依法受託代他
    人處理會計事務之人員明知為不實之事項，而填製會計憑證
    」為其構成要件，惟是否任何於會計憑證上之記載與事實不
    符，即該當於該條之要件而應以刑罰加以處罰，非無探究之
    餘地。
  (三)查本案核銷之發票有將數筆消費彙開成一張發票、將一筆消
    費拆開而分別開立成數張發票、發票記載日期非消費日期及
    買受人記載不實之情形雖如上述，惟本院審酌下列情形，認
    本案之情形應尚無商業會計法第71條第1 款填製不實會計憑
    證罪之適用：
  1.就買受人記載不實部分：
  (1)按依一般社會大眾之生活習慣，於買賣交易時，如商家詢問
    發票是否須開立抬頭，而消費者答稱請開立「某某某」時，
    商家原則上均採信任之態度，依消費者之指示開立，縱使商
    家與消費者認識，例如某醫院醫師至餐廳用餐，因與餐廳老
    闆認識，而於結帳時，該消費之醫師請求開立買受人為「某
    某醫院」時，老闆亦會依指示開立，此乃因商家於消費當時
    根本無從判斷消費之人究竟係以私人名義消費，抑或以何公
    司、團體名義消費，再加上一個人可能兼有多種身分，商家
    根本無從判斷各次消費所代表之身分，是於正常交易之情況
    下，商家僅能依消費者之指示開立買受人，此為順暢交易所
    必須，亦為通常之交易模式，是除非能舉證證明製發統一發
    票之人係明知消費者於消費時所代表之身分，卻仍故意為不
    實之記載，否則自不能僅因買受人記載與真實之消費者不符
    ，遽認會計或商業負責人明知不實而填製會計憑證。
  (2)查本案用餐之人均包括被告甲○○或其兄銓勝已如上述，
    前者當時為員林鎮鎮長，後者當時為員林鎮代表會副主席，
    在一般人之認知中，代表會及鎮公所係一機關兩單位或兩機
    關，或已難以區分（此就像多數民眾分不清法院及檢察署係
    兩獨立機關一樣），更何況餐廳於伊等用餐時，亦難查知伊
    等真正之用餐原因，則餐廳會計人員或負責人於開立發票時
    ，依指示開立員林鎮公所為買受人，尚難認有何違反常情之
    處，既無證據證明各該餐廳會計或負責人有明知不實而故意
    填載不實買受人之統一發票（收據），自難認有何違法。
  2.就記載非消費日期及分開、彙開發票部分：
    按統一發票（收據）乃為交易獲取營業收入後，依法應製發
    之會計憑證，是於一般日常消費交易，如消費者係採簽帳消
    費，再由商家嗣後請款之交易模式，商家多於請款時，始開
    立發票（如有數筆簽帳，並彙整開立成一筆發票）向消費者
    請款，此乃社會日常生活交易之常態；另因消費者之需求，
    如消費者請求，也不乏將一筆消費分開發票之情形。於此類
    情形，因發票順開關係（即號碼連續並對應開立日期），嗣
    後開立之發票已不能倒填日期，是商家或僅填開立發票之月
    份，或填載開立時之日期，因商家開立發票之金額均如實記
    載，並無任何虛增或減額，僅記載之日期非消費日，對自己
    之營業額及買受人以之申報費用支出，均不會產生虛增或減
    額情況，致一般商家均不認為於此情形有何「不實記載」可
    言，是於此種情形，開立發票之商業負責人或會計是否有「
    明知不實而填製會計憑證」之故意，即非無疑，從而，因簽
    帳交易嗣後請款而延後開立發票、彙開或分開發票（收據）
    ，雖已違反法令規定（參下述），但顯難認此時商業負責人
    或會計有商業會計法第71條第1 款所稱「明知不實而填製會
    計憑證」之犯罪。因此，本案4 家餐廳負責人或會計雖有彙
    開、分開或延後開立發票之情形，然發票金額核與實際消費
    金額相符既如上述，自無從成立明知不實而填製會計憑證罪
    。
  3.本案發票（收據）之品名為便餐，雖嫌簡略，然如附表一至
    四所示之消費既均屬用餐之消費，自無不實可言。
  4.再按統一發票（收據）之開立，其主要之法律依據為加值型
    及非加值型營業稅法第32條之規定，該條規定雖對統一發票
    （收據）開立時限有所規範，另依該條制定之統一發票使用
    辦法第9條亦明定統一發票之格式及記載內容，惟「 營業人
    開立統一發票，應行記載事項未依規定記載或所載不實者，
    除通知限期改正或補辦外，按統一發票所載銷售額，處百分
    之1罰鍰，其金額最低不得少於5百元， 最高不得超過5千元
    。經主管稽徵機關通知補正而未補正或補正後仍不實者，連
    續處罰之。前項未依規定記載事項為買受人名稱、地址或統
    一編號者，其連續處罰部分之罰鍰為統一發票所載銷售額之
    百分之2，其金額最低不得少於1千元， 最高不得超過1萬元
    」，加值型及非加值型營業稅法第48條定有明文，則統一發
    票記載之買受人錯誤、日期不明確或錯誤、彙開或分開，而
    未虛增、減少應記載金額致消費金額發生不實者，應僅須依
    加值型及非加值型營業稅法第48條之規定處罰，尚非商業會
    計法第71條第1款所欲規範而科以刑罰之射程所及。
  (四)綜上所述，既無從認定候時機餐廳、昇財麗禧酒店、華屋公
    司及台北和漢小吃部之負責人及會計有明知不實而填製會計
    憑證之犯行，被告甲○○自無從與其等共犯該條之罪，是依
    卷內資料既無其他積極證據足證候時機餐廳、昇財麗禧酒店
    、華屋公司及台北和漢小吃部之負責人及會計有明知不實而
    填製會計憑證之犯行，被告甲○○此部分犯嫌尚不能證明，
    因檢察官認與前揭起訴成罪部分有牽連犯之裁判上一罪關係
    ，自不另為無罪之諭知。
六、原審認被告甲○○、丙○○、戊○○、庚○○罪刑明確予以
    論罪科刑，固非無見。惟查：(一)被告甲○○並未直接向被害
    人己○○施行恫嚇以索取財物，惟與被告庚○○、丙○○、
    戊○○等人間有藉勢勒索財物之犯意聯絡，故應負共同正犯
    之責，已詳見前述；原審卻認被告甲○○與被告庚○○、戊○○、丙○○間除有犯意聯絡外，尚有行為分擔，自有未合
    ；(二)被告戊○○係於92年11月20日起，為被告甲○○延攬始
    受聘僱為員林鎮公所建設課之臨時員工，此有員林鎮公所臨
    時人員名冊在卷可憑（見94年度偵字第9543號卷三第415頁
    ），原審卻認被告戊○○係於92年10月間起即擔任員林鎮公
    所建設課之臨時員工，亦有未洽；(三)被告甲○○被訴違反商
    業會計法第71條第1款之填製不實會計憑證罪嫌部分， 查無
    證據足資證明，已詳見前述，原審未予詳查勾稽，逕認被告
    甲○○犯有此罪，洵屬不當；(四)被告甲○○利用不知情如附
    表一二三四所示之簽辦及審核人員蘇文宏、江仕用、黃寬裕
    、賴信吉、蘇國鑫、楊富美、張梅、蔡東瑩、林玉雯、黃吉
    城、張嘉珮、賴沛然等人犯利用職務上機會詐取財物罪、行
    使公務員登載不實文書罪，均為間接正犯。原審卻認上開人
    員均為共同正犯，亦有未合；(五)本件被告甲○○、丙○○、
    戊○○、庚○○等共同借勢勒索之金額為350萬元， 自應依
    法連帶追繳，並發還被害人己○○，如全部或一部無法追繳
    時，以其等之財產連帶抵償之；又被告甲○○利用職務上機
    會詐欺所得財物共計252,819元，其中66,655元係被告甲○○與另案被告銓勝、俊國共犯利用職務上機會詐欺所得
    財物，其餘186,164元係被告甲○○與另案被告俊國共犯
    利用職務上機會詐欺所得，應分別連帶追繳，並發還被害人
    彰化縣員林鎮公所，如全部或一部無法追繳時，以其等財產
    連帶抵償之。原審卻未為連帶之諭知，自有不合。被告等所
    執前詞，均否認犯罪而提起上訴，固均無理由，而檢察官以
    原審判決對被告甲○○、丙○○、戊○○、庚○○量刑太輕
    ，指摘原審此部分判決不當，亦為無理由；惟原審判決既有
    上開可議之處，自應由本院將原審判決關於被告甲○○、丙○○、戊○○、庚○○有罪部分撤銷改判。爰審酌被告甲○○、庚○○本應戮力從公，卻不知廉潔自持，而被告丙○○
    、戊○○不知潔身自愛，曲附被告甲○○之指示，助長不法
    歪風，其等藉勢勒索財物，自無從寬貸，且被告甲○○因一
    己貪念，多次利用職務上機會，將其個人或其胞兄銓勝之
    飲宴消費，以公務為名詐領公有財物，所得之財物數額雖不
    多，惟嚴重敗壞風紀，及其等素行、生活狀況、品行、智識
    程度、犯後態度等一切情狀，量處如主文第二至五項所示之
    刑，被告甲○○部分並定其應執行刑。又被告甲○○、丙○○、戊○○、庚○○等所犯藉勢勒索財物罪，及被告甲○○
    所犯利用職務上之機會詐取財物罪，既分別受有期徒刑以上
    刑之宣告，應依貪污治罪條例第17條之規定，併予宣告褫奪
    公權分別如附表五編號1.至5.所示。至被告甲○○經分別宣
    告褫奪公權7年、4年，依刑法第51條第8款規定， 自應執行
    其中最長期間7年，附此敘明。
七、按共同收受之回扣，沒收追繳均採共犯連帶說，不問朋分數
    額多寡，對於贓款之全部，均負連帶返還責任（最高法院70
    年度台上字第1186號判例參照）。茲就被告等因犯罪所得為
    如附表五編號1至5所示之諭知：
  (一)被告甲○○、丙○○、戊○○、庚○○等共同借勢勒索之金
    額為350萬元，應依法連帶追繳，並發還被害人己○○， 如
    全部或一部無法追繳時，以其等之財產連帶抵償之。至被告
    庚○○所辯伊已將收受之50萬元返還云云，惟其係將該50萬
    元交予證人陳書友，使其自行「打點」科室相關人員，並非
    返還被害人己○○，已詳見前述，則該50萬元，自應列入依
    法追繳之金額，附此敘明。
  (二)被告甲○○利用職務上機會詐欺所得財物共計252,819元 ，
    其中66,655元係被告甲○○與另案被告銓勝、俊國共犯
    利用職務上機會詐欺所得財物，應與銓勝、俊國連帶追
    繳並發還被害人彰化縣員林鎮公所，如全部或一部無法追繳
    時，以其等之財產連帶抵償之； 其餘186,164元係被告甲○○與另案被告俊國共犯利用職務上機會詐欺所得，應與
    俊國連帶追繳並發還被害人彰化縣員林鎮公所，如全部或一
    部無法追繳時，以其與俊國之財產連帶抵償之。
據上論斷，應依刑事訴訟法第369條第1項前段、第364條、第299
條第1項前段，貪污治罪條例第3條、第4條第1項第2款、第5條第
1項第2款、第8條第2項、第10條第1項、第2項、第17條，刑法第
2條第1項前段、第1 項但書、第11條前段、修正前第28條、修正
前第56條、修正前第55條、第31條第1項、第216條、第213條 、
修正前第37條第2項、第37條第2項、第51條第5款， 判決如主文
。
本案經檢察官丁○○到庭執行職務。
中    華    民    國    99    年     7    月     6    日
            刑事第五庭  審判長法  官  趙  春  碧
                              法  官  林  宜  民
                              法  官  何  秀  燕
以上正本證明與原本無異。
如不服本判決應於收受送達後10日內，向本院提出上訴書狀，其
未敘述上訴理由者，並得於提起上訴後10日內向本院補提理由書
(均須按他造當事人之人數附繕本)「切勿逕送上級法院」。
                              書記官  郭  振  祥
中    華    民    國    99    年     7    月     6    日
附表一候時機餐廳部分：
 ┌─┬────┬──────┬───┬─────┬────┬──────┬──────────┐
 │編│行為人  │簽呈記載之用│金額（│發票編號  │簽呈記載│實際用餐情形│簽辦及審核人員      │
 │號│        │餐日期      │新臺幣│          │之用餐名│及金額（新臺│                    │
 │  │        │            │）    │          │目      │幣）        │                    │
 ├─┼────┼──────┼───┼─────┼────┼──────┼──────────┤
 │1.│1.銓勝│91年8月13日 │17500 │PB00000000│員林鎮公│銓勝與林錦│(一)簽呈            │
 │  │2.俊國│            │      │          │所於91年│泉於91年7 月│承辦員：周厚賢    │
 │  │3.甲○○│            │      │          │8月13日 │5 日宴會用餐│主任：俊國      │
 │  │4.周厚賢│            │      │          │邀請地方│共35,000元，│秘書：黃勁學      │
 │  │（周厚賢│            │      │          │仕紳及各│二人平均分擔│主任秘書：江仕用  │
 │  │僅犯行使│            │      │          │課室主管│各17,500元，│鎮長：甲○○      │
 │  │公務員登│            │      │          │等赴員林│其中銓勝應│會財政課：葉書羽  │
 │  │載不實文│            │      │          │鎮候時機│負擔之17,500│會主計室：施正家  │
 │  │書罪）  │            │      │          │活海產餐│元係簽帳，並│ 會推算：蘇國鑫   │
 │  │        │            │      │          │廳店共同│於91年8月5日│(二)粘貼憑證        │
 │  │        │            │      │          │研商有關│由翟珮琳送單│推算：蘇國鑫      │
 │  │        │            │      │          │「員林鎮│請款。      │經手人：賴信吉    │
 │  │        │            │      │          │人行天橋│            │證明：周厚賢      │
 │  │        │            │      │          │修建」等│            │單位主管：俊國  │
 │  │        │            │      │          │相關事宜│            │財政課長：葉書羽  │
 │  │        │            │      │          │，時至逾│            │主計主任：江華陰  │
 │  │        │            │      │          │膳時間故│            │秘書：黃勁學      │
 │  │        │            │      │          │於上述地│            │主任秘書：江仕用  │
 │  │        │            │      │          │點用膳。│            │鎮長：甲○○      │
 ├─┼────┼──────┼───┼─────┼────┼──────┼──────────┤
 │2.│1.俊國│91年9月上旬 │25000 │QA00000000│91年9月 │甲○○以員林│(一)簽呈            │
 │  │2.甲○○│            │      │          │上旬鎮長│鎮公所名義於│承辦員：周厚賢    │
 │  │3.周厚賢│            │      │          │陪同上級│91年9 月19日│主任：俊國      │
 │  │（周厚賢│            │      │          │機關蒞臨│舉辦與員林鎮│秘書：黃勁學      │
 │  │僅犯行使│            │      │          │員林鎮參│公所公務無關│主任秘書：江仕用  │
 │  │公務員登│            │      │          │訪，因時│之參會，消費│鎮長：甲○○      │
 │  │載不實文│            │      │          │至逾膳時│72,740元，嗣│會財政課：葉書羽  │
 │  │書罪）  │            │      │          │間，故鎮│指示餐廳人員│會主計室：施正家  │
 │  │        │            │      │          │長邀請赴│將該筆餐費分│會推算：蘇國鑫    │
 │  │        │            │      │          │員林鎮候│成三筆開立金│(二)粘貼憑證        │
 │  │        │            │      │          │時機活海│額各為25,000│推算：蘇國鑫      │
 │  │        │            │      │          │產餐廳餐│、24,000、23│經手人：蘇文宏    │
 │  │        │            │      │          │敘。    │,740元之發票│驗收、證明：周厚賢│
 │  │        │            │      │          │        │。          │單位主管：俊國  │
 │  │        │            │      │          │        │            │主計室：施正家    │
 │  │        │            │      │          │        │            │鎮長：甲○○      │
 ├─┼────┼──────┼───┼─────┼────┤            ├──────────┤
 │3.│1.俊國│91年10月中旬│24000 │QA00000000│91年10月│            │(一)簽呈            │
 │  │2.甲○○│            │      │          │中旬上級│            │承辦員：周厚賢    │
 │  │3.周厚賢│            │      │          │機關蒞臨│            │主任：俊國      │
 │  │（周厚賢│            │      │          │員林鎮參│            │秘書：黃勁學      │
 │  │僅犯行使│            │      │          │訪，因時│            │主任秘書：江仕用  │
 │  │公務員登│            │      │          │至逾膳時│            │鎮長：甲○○      │
 │  │載不實文│            │      │          │間，故鎮│            │會財政課：葉書羽  │
 │  │書罪）  │            │      │          │長邀請赴│            │會主計室：施正家  │
 │  │        │            │      │          │員林鎮候│            │會推算：蘇國鑫    │
 │  │        │            │      │          │時機活海│            │(二)粘貼憑證        │
 │  │        │            │      │          │產餐廳餐│            │推算：蘇國鑫      │
 │  │        │            │      │          │敘。    │            │經手人：蘇文宏    │
 │  │        │            │      │          │        │            │驗收、證明：周厚賢│
 │  │        │            │      │          │        │            │單位主管：俊國  │
 │  │        │            │      │          │        │            │主計室：施正家    │
 │  │        │            │      │          │        │            │鎮長：甲○○      │
 ├─┼────┼──────┼───┼─────┼────┤            ├──────────┤
 │4.│1.俊國│91年10月下旬│23740 │QA00000000│91年10月│            │(一)簽呈            │
 │  │2.甲○○│            │      │          │下旬鎮長│            │承辦員：周厚賢    │
 │  │3.周厚賢│            │      │          │陪同上級│            │主任：俊國      │
 │  │（周厚賢│            │      │          │機關蒞臨│            │秘書：黃勁學      │
 │  │僅犯行使│            │      │          │員林鎮參│            │主任秘書：江仕用  │
 │  │公務員登│            │      │          │訪，因時│            │鎮長：甲○○      │
 │  │載不實文│            │      │          │至逾膳時│            │會財政課：葉書羽  │
 │  │書罪）  │            │      │          │間，故鎮│            │會主計室：施正家  │
 │  │        │            │      │          │長邀請赴│            │會推算：蘇國鑫    │
 │  │        │            │      │          │員林鎮候│            │(二)粘貼憑證        │
 │  │        │            │      │          │時機活海│            │推算：蘇國鑫      │
 │  │        │            │      │          │產餐廳餐│            │經手人：蘇文宏    │
 │  │        │            │      │          │敘。    │            │驗收、證明：周厚賢│
 │  │        │            │      │          │        │            │單位主管：俊國  │
 │  │        │            │      │          │        │            │主計室：施正家    │
 │  │        │            │      │          │        │            │鎮長：甲○○      │
 ├─┼────┼──────┼───┼─────┼────┼──────┼──────────┤
 │5.│1.銓勝│91年12月下旬│7940  │QZ00000000│91年12月│銓勝擔任理│(一)簽呈            │
 │  │2.俊國│            │      │          │下旬上級│事長之立仁慈│承辦員：蘇文宏    │
 │  │3.甲○○│            │      │          │主管機關│善會於91年10│主任：俊國      │
 │  │        │            │      │          │蒞臨員林│月11日用餐，│秘書：黃勁學      │
 │  │        │            │      │          │鎮視察相│由銓勝於91│主任秘書：江仕用  │
 │  │        │            │      │          │關業務，│年12月16日以│鎮長：甲○○      │
 │  │        │            │      │          │因時至逾│現金付款，並│會財政課：陳宗虎  │
 │  │        │            │      │          │膳時間，│於取得發票後│會主計室：施正家  │
 │  │        │            │      │          │故鎮長邀│交予俊國向│會推算：林玉雯    │
 │  │        │            │      │          │請赴員林│員林鎮公所請│(二)粘貼憑證        │
 │  │        │            │      │          │鎮候時機│款。        │推算：林玉雯      │
 │  │        │            │      │          │活海產餐│            │經手人：蘇國鑫    │
 │  │        │            │      │          │廳餐敘。│            │驗收、證明：蘇文宏│
 │  │        │            │      │          │        │            │單位主管：俊國  │
 │  │        │            │      │          │        │            │主計室：施正家    │
 │  │        │            │      │          │        │            │鎮長：甲○○      │
 └─┴────┴──────┴───┴─────┴────┴──────┴──────────┘
  附表二昇財麗禧酒店股份有限公司部分：
 ┌─┬────┬──────┬───┬─────┬────┬──────┬──────────┐
 │編│行為人  │簽呈記載之用│金額（│發票編號  │簽呈記載│實際用餐情形│簽辦及審核人員      │
 │號│        │餐日期      │新臺幣│          │之用餐名│及金額（新臺│                    │
 │  │        │            │）    │          │目      │幣）        │                    │
 ├─┼────┼──────┼───┼─────┼────┼──────┼──────────┤
 │1.│1.俊國│91年12月初  │18000 │QZ00000000│員林鎮公│甲○○於92年│(一)簽呈            │
 │  │2.甲○○│            │      │          │所於91  │12月11日私人│承辦員：林玉雯    │
 │  │        │            │      │          │年12月初│用餐消費37,2│主任：俊國      │
 │  │        │            │      │          │鎮長邀請│50元，嗣經指│秘書：黃勁學      │
 │  │        │            │      │          │鎮民代表│示餐廳人員將│主任秘書：江仕用  │
 │  │        │            │      │          │、地方仕│該筆消費分成│鎮長：甲○○      │
 │  │        │            │      │          │紳及各課│二筆開立金額│會財政課：葉書羽  │
 │  │        │            │      │          │室主管等│各為18,000及│會主計室：施正家  │
 │  │        │            │      │          │研商員林│19,050元之發│會推算：林玉雯    │
 │  │        │            │      │          │鎮鎮令宣│票。        │(二)粘貼憑證        │
 │  │        │            │      │          │導等相關│            │推算：林玉雯      │
 │  │        │            │      │          │事宜，時│            │驗收、證明：林玉雯│
 │  │        │            │      │          │至逾膳時│            │單位主管：俊國  │
 │  │        │            │      │          │間故於昇│            │主計室：施正家    │
 │  │        │            │      │          │財麗禧酒│            │鎮長：甲○○      │
 │  │        │            │      │          │店股份有│            │                    │
 │  │        │            │      │          │限公司用│            │                    │
 │  │        │            │      │          │膳。    │            │                    │
 ├─┼────┼──────┼───┼─────┼────┤            ├──────────┤
 │2.│1.俊國│91年12月13日│19050 │QZ00000000│為「員林│            │(一)簽呈            │
 │  │2.甲○○│            │      │          │社區大學│            │承辦員：張梅      │
 │  │        │            │      │          │」為推展│            │管理員：蔡東瑩    │
 │  │        │            │      │          │終身學習│            │秘書：黃勁學      │
 │  │        │            │      │          │，員林鎮│            │主任秘書：江仕用  │
 │  │        │            │      │          │公所於12│            │鎮長：甲○○      │
 │  │        │            │      │          │月13日與│            │會財政課：陳宗虎  │
 │  │        │            │      │          │學者專家│            │會主計室：施正家  │
 │  │        │            │      │          │，討論社│            │(二)粘貼憑證        │
 │  │        │            │      │          │大事宜及│            │推算：張梅        │
 │  │        │            │      │          │員林鎮藝│            │驗收、證明：蔡東瑩│
 │  │        │            │      │          │文活動研│            │單位主管：蔡東瑩  │
 │  │        │            │      │          │討，因討│            │主計室：江華陰、施│
 │  │        │            │      │          │論時間已│            │          正家      │
 │  │        │            │      │          │超過用餐│            │鎮長：甲○○      │
 │  │        │            │      │          │時間，便│            │                    │
 │  │        │            │      │          │邀學者便│            │                    │
 │  │        │            │      │          │餐。    │            │                    │
 ├─┼────┼──────┼───┼─────┼────┼──────┼──────────┤
 │3.│1.銓勝│92年1月15日 │27100 │RZ00000000│員林鎮公│甲○○於92年│(一)簽呈            │
 │  │2.俊國│            │      │          │所於92  │1月15 日私人│承辦員：蘇國鑫    │
 │  │3.甲○○│            │      │          │年1月15 │宴請自來水公│主任：俊國      │
 │  │        │            │      │          │日鎮長邀│司退休人員，│秘書：黃勁學      │
 │  │        │            │      │          │請員林鎮│消費22,000元│主任秘書：江仕用  │
 │  │        │            │      │          │自來水公│；另銓勝於│鎮長：甲○○      │
 │  │        │            │      │          │司及員林│92年1 月17日│會財政課：李秀銀  │
 │  │        │            │      │          │鎮公所各│用餐5,100元 │會主計室：施正家  │
 │  │        │            │      │          │課室主管│。嗣指示餐廳│會推算：林玉雯    │
 │  │        │            │      │          │共同研商│人員將該二筆│(二)粘貼憑證        │
 │  │        │            │      │          │員林鎮自│消費之發票作│推算：林玉雯      │
 │  │        │            │      │          │來水裝設│廢後，彙開為│經手人：楊富美    │
 │  │        │            │      │          │及飲用等│27,100元之統│證明：蘇國鑫      │
 │  │        │            │      │          │相關事宜│一發票，向員│單位主管：俊國  │
 │  │        │            │      │          │，時至逾│林鎮公所請款│主計室：施正家    │
 │  │        │            │      │          │膳時間，│，核銷上開二│鎮長：甲○○      │
 │  │        │            │      │          │故於昇財│筆消費款。  │                    │
 │  │        │            │      │          │麗禧酒店│            │                    │
 │  │        │            │      │          │餐廳用膳│            │                    │
 │  │        │            │      │          │。      │            │                    │
 ├─┼────┼──────┼───┼─────┼────┼──────┼──────────┤
 │4.│1.俊國│94年3月3日  │11714 │EZ00000000│94年3月3│甲○○於94年│(一)簽呈            │
 │  │2.甲○○│            │      │          │日鎮長為│2月5日中午私│承辦員：周厚賢    │
 │  │3.周厚賢│            │      │          │積極推動│人消費11,714│推算：蘇文宏      │
 │  │（周厚賢│            │      │          │鎮政建設│元。        │單位主管：黃吉城  │
 │  │僅犯行使│            │      │          │，廣納民│            │主任秘書：賴沛然  │
 │  │公務員登│            │      │          │意，邀請│            │鎮長：甲○○      │
 │  │載不實文│            │      │          │鎮內地方│            │會財政課：謝泓叡  │
 │  │書罪）  │            │      │          │仕紳研究│            │會主計室：陳彥辰  │
 │  │        │            │      │          │如何落實│            │(二)粘貼憑證        │
 │  │        │            │      │          │推動鎮政│            │推算：蘇文宏      │
 │  │        │            │      │          │建設工作│            │經手人：蘇文宏    │
 │  │        │            │      │          │，及宣導│            │驗收、證明：周厚賢│
 │  │        │            │      │          │政令，因│            │單位主管：黃吉城  │
 │  │        │            │      │          │時至逾膳│            │單據審核：陳彥辰  │
 │  │        │            │      │          │時間，故│            │主計主任：陳彥辰  │
 │  │        │            │      │          │邀請赴昇│            │鎮長：甲○○      │
 │  │        │            │      │          │財麗禧用│            │                    │
 │  │        │            │      │          │膳。    │            │                    │
 └─┴────┴──────┴───┴─────┴────┴──────┴──────────┘
  附表三華屋有限公司部分：
 ┌─┬────┬──────┬───┬─────┬────┬──────┬──────────┐
 │編│行為人  │簽呈記載之用│金額（│發票編號  │簽呈記載│實際用餐情形│簽辦及審核人員      │
 │號│        │餐日期      │新臺幣│          │之用餐名│及金額（新臺│                    │
 │  │        │            │）    │          │目      │幣）        │                    │
 ├─┼────┼──────┼───┼─────┼────┼──────┼──────────┤
 │1.│1.俊國│92年2月10日 │14375 │RZ00000000│員林鎮公│甲○○於92年│(一)簽呈            │
 │  │2.甲○○│            │      │          │所於92  │1 月27日私人│承辦員：周厚賢    │
 │  │3.周厚賢│            │      │          │年2月10 │用餐消費14,3│主任：俊國      │
 │  │（周厚賢│            │      │          │日鎮長拜│75 元 。    │秘書：黃勁學      │
 │  │僅犯行使│            │      │          │訪員林鎮│            │主任秘書：江仕用  │
 │  │公務員登│            │      │          │地方仕紳│            │鎮長：甲○○      │
 │  │載不實文│            │      │          │，因時至│            │會財政課：李秀銀  │
 │  │書罪）  │            │      │          │逾膳時間│            │會主計室：江華陰  │
 │  │        │            │      │          │，故鎮長│            │會推算：林玉雯    │
 │  │        │            │      │          │邀請赴員│            │(二)粘貼憑證        │
 │  │        │            │      │          │林鎮華屋│            │推算：林玉雯      │
 │  │        │            │      │          │有限公司│            │經手人：楊富美    │
 │  │        │            │      │          │用膳。  │            │驗收、證明：周厚賢│
 │  │        │            │      │          │        │            │單位主管：俊國  │
 │  │        │            │      │          │        │            │主計室：施正家    │
 │  │        │            │      │          │        │            │鎮長：甲○○      │
 ├─┼────┼──────┼───┼─────┼────┼──────┼──────────┤
 │2.│1.俊國│92年2月17日 │5000  │RZ00000000│92年2月 │甲○○於92年│(一)簽呈            │
 │  │2.甲○○│            │      │          │17日上級│2 月16日以外│承辦員：蘇國鑫    │
 │  │        │            │      │          │機關視察│帶方式消費5,│主任：俊國      │
 │  │        │            │      │          │員林鎮地│000 元。    │秘書：黃勁學      │
 │  │        │            │      │          │方建設，│            │主任秘書：江仕用  │
 │  │        │            │      │          │因時至逾│            │鎮長：甲○○      │
 │  │        │            │      │          │膳時間，│            │會財政課：李秀銀  │
 │  │        │            │      │          │故鎮長邀│            │會主計室：施正家  │
 │  │        │            │      │          │請赴華屋│            │會推算：蘇國鑫    │
 │  │        │            │      │          │有限公司│            │(二)粘貼憑證        │
 │  │        │            │      │          │用膳。  │            │推算：蘇國鑫      │
 │  │        │            │      │          │        │            │經手人：楊富美    │
 │  │        │            │      │          │        │            │驗收、證明：蘇國鑫│
 │  │        │            │      │          │        │            │單位主管：俊國  │
 │  │        │            │      │          │        │            │主計室：施正家    │
 │  │        │            │      │          │        │            │鎮長：甲○○      │
 ├─┼────┼──────┼───┼─────┼────┼──────┼──────────┤
 │3.│1.俊國│92年3月28日 │4200  │SZ00000000│員林鎮公│甲○○於92年│(一)簽呈            │
 │  │2.甲○○│            │      │          │所於92  │3 月22日私人│承辦員：周厚賢    │
 │  │3.周厚賢│            │      │          │年3月28 │用餐消費4,20│主任：俊國      │
 │  │（周厚賢│            │      │          │日邀請員│0元。       │秘書：黃勁學      │
 │  │僅犯行使│            │      │          │林鎮地方│            │主任秘書：江仕用  │
 │  │公務員登│            │      │          │仕紳研商│            │鎮長：甲○○      │
 │  │載不實文│            │      │          │員林鎮地│            │會財政課：李秀銀  │
 │  │書罪）  │            │      │          │方建設等│            │會主計室：施正家  │
 │  │        │            │      │          │相關事宜│            │ 會推算：蘇國鑫   │
 │  │        │            │      │          │，因時至│            │(二)粘貼憑證        │
 │  │        │            │      │          │逾膳時間│            │推算：林玉雯      │
 │  │        │            │      │          │，故鎮長│            │經手人：楊富美    │
 │  │        │            │      │          │邀請赴員│            │驗收、證明：周厚賢│
 │  │        │            │      │          │林鎮華屋│            │單位主管：俊國  │
 │  │        │            │      │          │日本料理│            │主計室：施正家    │
 │  │        │            │      │          │餐廳用膳│            │鎮長：甲○○      │
 │  │        │            │      │          │。      │            │                    │
 ├─┼────┼──────┼───┼─────┼────┼──────┼──────────┤
 │4.│1.銓勝│92年5月28日 │8180  │TZ00000000│92年5月 │銓勝於92年│(一)簽呈            │
 │  │2.俊國│            │      │          │28日員林│5 月22日消費│承辦員：林玉雯    │
 │  │3.甲○○│            │      │          │鎮公所邀│4,020 元，於│主任：俊國      │
 │  │        │            │      │          │請地方仕│92年5 月30日│主任秘書：江仕用  │
 │  │        │            │      │          │紳研商促│消費4,160 元│鎮長：甲○○      │
 │  │        │            │      │          │進地方建│，金額合計：│會財政課：李秀銀  │
 │  │        │            │      │          │設等相關│8,180 元。  │會主計室：施正家  │
 │  │        │            │      │          │事宜，因│            │會推算：林玉雯    │
 │  │        │            │      │          │時至逾膳│            │(二)粘貼憑證        │
 │  │        │            │      │          │時間，故│            │推算：林玉雯      │
 │  │        │            │      │          │員林鎮公│            │經手人：楊富美    │
 │  │        │            │      │          │所邀請赴│            │證明：林玉雯      │
 │  │        │            │      │          │華屋有限│            │單位主管：俊國  │
 │  │        │            │      │          │公司用餐│            │主計室：施正家    │
 │  │        │            │      │          │。      │            │鎮長：甲○○      │
 │  │        │            │      │          │        │            │                    │
 ├─┼────┼──────┼───┼─────┼────┼──────┼──────────┤
 │5.│1.銓勝│92年6月27日 │6470  │TZ00000000│92年6月 │銓勝於92年│(一)簽呈            │
 │  │2.俊國│            │      │          │27日員林│6 月16日消費│承辦員：張嘉珮    │
 │  │3.甲○○│            │      │          │鎮公所邀│3,270 元，於│主任：俊國      │
 │  │        │            │      │          │請民意代│92年6 月18日│主任秘書：江仕用  │
 │  │        │            │      │          │表及地方│消費3,200 元│鎮長：甲○○      │
 │  │        │            │      │          │仕紳等，│，金額合計  │會財政課：李秀銀  │
 │  │        │            │      │          │視察鎮內│6,470元。   │會主計室：江華陰  │
 │  │        │            │      │          │各項基層│            │會推算：林玉雯    │
 │  │        │            │      │          │建設，因│            │(二)粘貼憑證        │
 │  │        │            │      │          │時至逾膳│            │推算：林玉雯      │
 │  │        │            │      │          │時間，故│            │經手人：楊富美    │
 │  │        │            │      │          │邀請赴華│            │驗收、證明：張嘉珮│
 │  │        │            │      │          │屋有限公│            │單位主管：俊國  │
 │  │        │            │      │          │司用膳。│            │主計室：江華陰    │
 │  │        │            │      │          │        │            │鎮長：甲○○      │
 └─┴────┴──────┴───┴─────┴────┴──────┴──────────┘

  附表四台北和漢小吃部：
 ┌─┬────┬──────┬───┬─────┬────┬──────┬──────────┐
 │編│行為人  │簽呈記載之用│金額（│發票編號  │簽呈記載│實際用餐情形│簽辦及審核人員      │
 │號│        │餐日期      │新臺幣│          │之用餐名│及金額（新臺│                    │
 │  │        │            │）    │          │目      │幣）        │                    │
 ├─┼────┼──────┼───┼─────┼────┼──────┼──────────┤
 │1.│1.銓勝│91年10月初  │6930  │免用統一發│91年10月│甲○○於91年│(一)簽呈            │
 │  │2.俊國│            │      │票之收據  │初鎮長邀│8 月9 日私人│承辦員：張嘉珮    │
 │  │3.甲○○│            │      │          │請地方仕│消費3,300 元│主任：俊國      │
 │  │        │            │      │          │紳商討員│；另銓勝於│秘書：黃勁學      │
 │  │        │            │      │          │林鎮治安│91年9 月22日│主任秘書：江仕用  │
 │  │        │            │      │          │維護等事│消費3,630元 │鎮長：甲○○      │
 │  │        │            │      │          │宜，因時│，金額合計  │會財政課：葉書羽  │
 │  │        │            │      │          │至逾膳時│6,930 元。  │會主計室：施正家  │
 │  │        │            │      │          │間，故鎮│            │ 會推算：蘇國鑫   │
 │  │        │            │      │          │長邀請赴│            │(二)粘貼憑證        │
 │  │        │            │      │          │員林鎮台│            │推算：蘇國鑫      │
 │  │        │            │      │          │北和漢小│            │經手人：蘇文宏    │
 │  │        │            │      │          │吃部餐敘│            │驗收、證明：張嘉珮│
 │  │        │            │      │          │。      │            │單位主管：賴信吉  │
 │  │        │            │      │          │        │            │主計室：施正家    │
 │  │        │            │      │          │        │            │鎮長：甲○○      │
 ├─┼────┼──────┼───┼─────┼────┼──────┼──────────┤
 │2.│1.俊國│92年2月初   │10600 │免用統一發│員林鎮公│甲○○於92年│(一)簽呈            │
 │  │2.甲○○│            │      │票之收據  │所於92  │1 月24日私人│承辦員：張嘉珮    │
 │  │        │            │      │          │年2月初 │消費10,600元│主任：俊國      │
 │  │        │            │      │          │上級機關│。          │秘書：黃勁學      │
 │  │        │            │      │          │蒞臨員林│            │主任秘書：江仕用  │
 │  │        │            │      │          │鎮參訪，│            │鎮長：甲○○      │
 │  │        │            │      │          │鎮長邀請│            │會財政課：李秀銀  │
 │  │        │            │      │          │員林鎮地│            │會主計室：江華陰  │
 │  │        │            │      │          │方仕紳及│            │會推算：周厚賢    │
 │  │        │            │      │          │各課室主│            │(二)粘貼憑證        │
 │  │        │            │      │          │管等陪同│            │推算：林玉雯      │
 │  │        │            │      │          │參加，因│            │經手人：楊富美    │
 │  │        │            │      │          │時至逾膳│            │驗收、證明：張嘉珮│
 │  │        │            │      │          │時間故於│            │單位主管：俊國  │
 │  │        │            │      │          │台北和漢│            │主計室：江華陰    │
 │  │        │            │      │          │小吃店用│            │鎮長：甲○○      │
 │  │        │            │      │          │膳。    │            │                    │
 ├─┼────┼──────┼───┼─────┼────┼──────┼──────────┤
 │3.│1.銓勝│92年5月26日 │8855  │免用統一發│92年5月 │甲○○以員林│(一)簽呈            │
 │  │2.俊國│            │      │票之收據  │26日外賓│鎮公所名義於│承辦員：林玉雯    │
 │  │3.甲○○│            │      │          │蒞臨員林│92年5 月28日│主任：俊國      │
 │  │        │            │      │          │鎮參訪，│消費2,835 元│主任秘書：江仕用  │
 │  │        │            │      │          │因時至逾│，於92年5 月│鎮長：甲○○      │
 │  │        │            │      │          │膳時間，│30日消費2,35│會財政課：李秀銀  │
 │  │        │            │      │          │故員林鎮│0 元；另銓│會主計室：施正家  │
 │  │        │            │      │          │公所邀請│勝於92年5 月│會推算：林玉雯    │
 │  │        │            │      │          │赴台北和│11日消費3,67│(二)粘貼憑證        │
 │  │        │            │      │          │漢小吃部│0 元，金額合│推算：林玉雯      │
 │  │        │            │      │          │用膳。  │計為8,855 元│經手人：楊富美    │
 │  │        │            │      │          │        │。          │證明：林玉雯      │
 │  │        │            │      │          │        │            │單位主管：俊國  │
 │  │        │            │      │          │        │            │主計室：施正家    │
 │  │        │            │      │          │        │            │鎮長：甲○○      │
 ├─┼────┼──────┼───┼─────┼────┼──────┼──────────┤
 │4.│1.銓勝│92年7月1日  │9065  │免用統一發│92年7月1│銓勝及其妻│(一)簽呈            │
 │  │2.俊國│            │      │票之收據  │日員林鎮│分別於92年6 │承辦員：周厚賢    │
 │  │3.甲○○│            │      │          │公所邀請│月7 日、12日│主任：俊國      │
 │  │4.周厚賢│            │      │          │民意代表│、15日、16日│主任秘書：江仕用  │
 │  │（周厚賢│            │      │          │及地方仕│、17日及20日│鎮長：甲○○      │
 │  │僅犯行使│            │      │          │紳等，視│，消費各為  │會財政課：李秀銀  │
 │  │公務員登│            │      │          │察鎮內各│1,860 元、  │會主計室：江華陰  │
 │  │載不實文│            │      │          │項基層建│1,780 元、  │會推算：林玉雯    │
 │  │書罪）  │            │      │          │設，因時│2,000 元、  │(二)粘貼憑證        │
 │  │        │            │      │          │至逾膳時│665 元、200 │推算：林玉雯      │
 │  │        │            │      │          │間，故邀│元、730 元及│經手人：楊富美    │
 │  │        │            │      │          │請赴台北│1,830 元，金│驗收、證明：周厚賢│
 │  │        │            │      │          │和漢小吃│額合計9,065 │單位主管：俊國  │
 │  │        │            │      │          │部用膳。│元。        │主計室：江華陰    │
 │  │        │            │      │          │        │            │鎮長：甲○○      │
 ├─┼────┼──────┼───┼─────┼────┼──────┼──────────┤
 │5.│1.銓勝│92年9月10日 │5100  │免用統一發│92年9月 │銓勝於92年│(一)簽呈            │
 │  │2.俊國│            │      │票之收據  │10日員林│8 月15日消費│承辦員：林玉雯    │
 │  │3.甲○○│            │      │          │鎮公所邀│2,450 元，於│主任：俊國      │
 │  │        │            │      │          │請民意代│92年8 月28日│主任秘書：賴沛然  │
 │  │        │            │      │          │表及地方│消費2,650元 │鎮長：甲○○      │
 │  │        │            │      │          │仕紳等，│，金額合計  │會財政課：李秀銀  │
 │  │        │            │      │          │視察鎮內│5,100元。   │會主計室：施正家  │
 │  │        │            │      │          │各項基層│            │會推算：林玉雯    │
 │  │        │            │      │          │建設，因│            │(二)粘貼憑證        │
 │  │        │            │      │          │時至逾膳│            │推算：林玉雯      │
 │  │        │            │      │          │時間，故│            │經手人：楊富美    │
 │  │        │            │      │          │邀請赴台│            │驗收、證明：林玉雯│
 │  │        │            │      │          │北和漢小│            │單位主管：蘇國鑫  │
 │  │        │            │      │          │吃部屋用│            │主計室：施正家    │
 │  │        │            │      │          │膳。    │            │鎮長：甲○○      │
 └─┴────┴──────┴───┴─────┴────┴──────┴──────────┘
  附表五：從刑之諭知
 ┌──┬────┬─────────────────────────────────┐
 │編號│被告姓名│從                                                             刑 │
 ├──┼────┼─────────────────────────────────┤
 │1.  │甲○○  │禠奪公權柒年，共同貪污所得之新台幣參佰伍拾萬元應與庚○○、戊○○、│
 │    │        │丙○○連帶追繳，並發還被害人己○○，如全部或一部無法追繳時，以其與│
 │    │        │庚○○、戊○○、丙○○之財產連帶抵償之。                          │
 ├──┼────┼─────────────────────────────────┤
 │2.  │甲○○  │褫奪公權肆年，共同貪污所得財物新臺幣貳拾伍萬貳仟捌佰壹拾玖元，其中│
 │    │        │新臺幣陸萬陸仟陸佰伍拾伍元應與銓勝、俊國連帶追繳，並發還彰化縣│
 │    │        │員林鎮公所，如全部或一部無法追繳時，以其與銓勝、俊國之財產連帶│
 │    │        │抵償之；其餘新臺幣壹拾捌萬陸仟壹佰陸拾肆元應與俊國連帶追繳，並發│
 │    │        │還彰化縣員林鎮公所，如全部或一部無法追繳時，以其與俊國之財產連帶│
 │    │        │抵償之。                                                          │
 ├──┼────┼─────────────────────────────────┤
 │3.  │庚○○  │禠奪公權陸年，共同貪污所得之新台幣參佰伍拾萬元應與甲○○、戊○○、│
 │    │        │丙○○連帶追繳，並發還被害人己○○，如全部或一部無法追繳時，以其與│
 │    │        │甲○○、戊○○、丙○○之財產連帶抵償之。                          │
 ├──┼────┼─────────────────────────────────┤
 │4.  │戊○○  │禠奪公權肆年，共同貪污所得之新台幣參佰伍拾萬元應與甲○○、庚○○、│
 │    │        │丙○○連帶追繳，並發還被害人己○○，如全部或一部無法追繳時，以其與│
 │    │        │甲○○、庚○○、丙○○之財產連帶抵償之。                          │
 ├──┼────┼─────────────────────────────────┤
 │5.  │丙○○  │禠奪公權貳年，共同貪污所得之新台幣參佰伍拾萬元應與甲○○、庚○○、│
 │    │        │戊○○連帶追繳，並發還被害人己○○，如全部或一部無法追繳時，以其與│
 │    │        │甲○○、庚○○、戊○○之財產連帶抵償之。                          │
 └──┴────┴─────────────────────────────────┘

司法院資訊處製作；財團法人民間司法改革基金會備份。
